臺灣高等法院臺南分院刑事判決
110年度上訴字第45號
上  訴  人  
即  被  告  許志鴻
選任辯護人  張育瑋（法扶律師）
上列上訴人因毒品危害防制條例等案件，不服臺灣雲林地方法院
108年度訴字第855號民國109年10月30日第一審判決（起訴案號
：臺灣雲林地方檢察署108年度偵字第4807號、第5733號、第617
4號），提起上訴，本院判決如下：
    主  文
①原判決關於犯罪事實附表一編號3，附表二編號1、編號2，及應
  執行刑部分，均撤銷。
②甲○○犯犯罪事實附表一編號3，附表二編號1、編號2所示之罪，
  各該罪名、宣告刑及沒收，詳如犯罪事實附表一編號3，附表
  二編號1、編號2「罪名、宣告刑及沒收」-「本院主文」欄所
  示。
③其他上訴駁回。
④上開撤銷及駁回部分，應執行有期徒刑拾陸年。沒收部分併執
  行之。
    事  實
一、甲○○明知海洛因、甲基安非他命分別係毒品危害防制條例列
    管之第一、二級毒品，甲基安非他命亦為藥事法所列管之禁
    藥，依法不得販賣、轉讓，竟先後為下列行為：
  ㈠甲○○基於販賣第一級毒品之各別犯意，以其持用之三星廠牌
    行動電話（含門號0000000000號SIM 卡）做為聯絡工具，而
    為犯罪事實附表一編號1至4所示販賣第一級毒品海洛因犯行
    。
　　甲○○基於販賣第二級毒品之各別犯意，以其持用不詳廠牌行
    動電話（含門號0000000000號SIM 卡）作為聯絡工具，而為
    犯罪事實附表一編號5至7所示販賣第二級毒品甲基安非他命
    犯行。
　　甲○○另同時基於轉讓第一級毒品及禁藥之犯意，於附表一編
    號8的時間、地點，無償轉讓第一級毒品海洛因及禁藥甲基
    安非他命予女朋友周豫芳施用。
　㈡甲○○與朋友乙○○（本院另行審結）共同基於販賣第一、二級
    毒品之犯意聯絡，以甲○○上開門號0000000000作為聯絡工具
    ，先後於附表二編號1至3的時間、地點，以各該分工方式，
    分別為附表二編號1至2販賣第二級毒品甲基安非他命犯行，
    及編號3販賣第一級毒品海洛因犯行。
二、查獲過程：
　㈠臺灣雲林地方檢察署（下稱雲林地檢署）檢察官指揮臺南市
    政府警察局刑事警察大隊（下稱臺南市刑警大隊）偵辦案外
    人陳信俞販毒案，而對陳信俞使用之0000...手機門號執行
    通訊監察，監察過程中發現手機門號0000000000號使用人甲○○涉嫌提供毒品給陳信俞，進而針對0000000000執行通訊監
    察，監察甲○○期間，發現乙○○和甲○○曾共用0000000000門號
    而涉嫌共同販賣毒品，另發現乙○○、丙○○（乙○○女朋友，本
    院另行審結）共同持用的門號0000000000號與甲○○有密切聯
    繫，乙○○、丙○○涉嫌與甲○○共同販賣毒品，進而聲請對該00
    00000000門號進行通訊監察。
　㈡嗣檢警透過通訊監察掌握具體事證後，臺南市刑警大隊持搜
    索票，於108年7月22日至甲○○位於雲林縣○○鎮○○路0 段000 
    巷00○0 號A12 室之租屋處，乙○○及丙○○位於雲林縣○○鄉○○
    村○○0 ○0號及雲林縣○○鄉○○000 ○00號等住處執行搜索，當
    場扣得甲○○持用之三星廠牌行動電話1 支（含門號00000000
    00號SIM 卡），並帶同其等到案，而查獲上情。
三、案經臺南市刑警大隊報告雲林地檢署檢察官偵查起訴。
    理  由
一、上開犯罪事實，業據被告於警詢、偵訊、原審及本院審理中
    坦承不諱（出處詳見犯罪事實附表一、二「證據方法及出處
    」所示，本院部分見本院卷第248、249、355、445、463、4
    64頁，被告部分犯行未於警詢或偵查中自白，除見附表一、
    二「證據方法及出處」說明外，其餘詳後述），並有各該買
    受人或受讓人於警詢、偵查的證述內容，相關通訊監察譯文
    在卷可參（出處詳見犯罪事實附表一、二所示），復有被告
    為警查扣之三星廠牌行動電話（搭配門號0000000000SIM 卡
    ）可佐。
二、起訴書附表關於犯罪事實之記載，因有如下與客觀事證不符
    之處，而應予更正：
  ㈠犯罪事實附表一編號6部分：
    起訴書就此次毒品交易，係記載被告於民國108 年2月17日
    下午2 時31分許後之某時，在陳信俞位於雲林縣○○鄉○○村○○
    00號之宿舍，收取價金新臺幣（下同）4000 元，販賣第二
    級毒品甲基安非他命1 包予陳信俞。經查：
　　對此，被告於原審供稱：其忘記此次交易係在陳信俞上址宿
    舍進行，抑或是在「省錢超市」附近完成等語（見原審卷一
    第356 頁），惟參諸被告及陳信俞聯繫此次毒品交易事宜之
    通訊監察譯文（見通訊監察譯文附表一編號6），陳信俞於1
    08 年2 月17日下午2 時31分許雙方碰面交易前最後1 次以
    電話聯繫被告時，曾詢問被告人在何處，被告隨即答以「省
    錢阿…省錢你不知道嗎？」，而該次經實施通訊監察門號（
    即陳信俞持用之門號0000000000號）之發/ 受話基地臺位置
    ，係位在「雲林縣○○鄉○○村○○路000 號」，地點較接近址設
    「雲林縣○○鄉○○路000 號」之省錢超市，應認該次毒品交易
    地點係位在上址之省錢超市。
　　又陳信俞就本次毒品交易，於偵訊時已具結證稱「因為我身
    上只有2000 元，所以我是拿2000 元給他，欠2000 元，是
    跟他買半錢4000 元之安非他命」（見他511 號卷一第139 
    頁反面），被告於原審亦供稱陳信俞該次毒品交易尚積欠20
    00 元未清償等語（見原審卷三第134 頁），足認被告於本
    次犯行，販賣價值4000 元甲基安非他命予陳信俞，實際上
    係收取現金2000 元，讓陳信俞賒欠2000 元，起訴書附表一
    編號6 有關毒品交易地點、行為方式及被告犯罪所得等部分
    均有誤載，應予更正。
　㈡犯罪事實附表二編號1 部分：
    起訴書附表三編號1 之犯罪事實固記載被告、乙○○係於108 
    年4 月5 日晚上6 時至8 時許間之某時，在麥寮鄉農會橋頭
    辦事處附近某處，以新臺幣（下同）1000 元之價格，共同
    販賣第二級毒品甲基安非他命1 包予陳星光，惟查：
　⒈乙○○於原審準備程序中供稱：其與陳星光係在麥寮橋頭郵局
    對面進行該次毒品交易（見原審卷二第153 至154 、265 頁
    ），而參照陳星光偵訊時之證述，亦係稱曾於108 年4 月5
    日晚上6 時至8 時許間，在麥寮橋頭郵局附近與被告乙○○交
    易毒品等語（見他743 號卷第74頁），由此應足認定乙○○與
    陳星光該次實際碰面交易之地點乃「麥寮橋頭郵局對面」，
    因此上開起訴書附表三編號1 所載之地點容有錯誤。
　⒉其次，綜觀陳星光於警詢、偵訊時之證述、乙○○歷來之供述
    ，及通訊監察譯文附表二編號1所示之通話內容，足知乙○○
    於108 年4 月6 日上午與陳星光相約碰面之原因，係因陳星
    光於前一日雙方進行毒品交易時，曾溢付現金1000 元予乙○○，雙方為此聯繫並相約於108 年4 月6 日上午由乙○○退還
    多收取之現金1000 元。再參考乙○○於原審準備程序中陳述
    略以：「我108年4 月5 日晚上7 時至9 時間與陳星光見面
    時，我向他收了3500 元…我將錢交給甲○○，後來陳星光就打
    電話給甲○○說多收了1000 元」等語（見原審訴855 號卷二
    第154 頁），可見乙○○該次與陳星光見面交易時，曾收取陳
    星光交付之現金3500元。而若如檢察官起訴書所稱：陳星光
    於該次毒品交易僅購買價值1000 元之第二級毒品甲基安非
    他命，則實難想像陳星光會於完成交易之翌日致電被告乙○○
    時，陳稱「昨天那種…你給我多收1 千」等語（見通訊監察
    譯文附表二編號1所示通訊監察譯文內容）。因此，應可推
    認雙方就犯罪事實附表二編號1所示第二級毒品甲基安非他
    命之交易，原議訂之毒品價格應為2500 元，起訴書附表三
    編號1 所載之毒品交易金額1000 元亦有誤會。
  ㈢犯罪事實附表二編號3部分：
　　起訴書附表三編號3 之犯罪事實固記載被告、乙○○曾於108 
    年4 月14日上午10時20分許後之某時（即通訊監察譯文附表
    三編號2⑧通話後），在雲林縣麥寮鄉仁德路菜市場，以1500
     元之價格共同販賣第一級毒品海洛因1 包予林幸燈。惟查
    ：
　⒈依林幸燈於偵訊時證稱其係於108 年4 月14日上午8 時16分
    許通話後約隔半小時（即通訊監察譯文附表三編號2④通話後
    ），與乙○○碰面交易第一級毒品海洛因等語（見他511 號卷
    二第34頁反面），及乙○○於原審準備程序中所述其與林幸燈
    見面交易毒品之地點係在雲林縣麥寮鄉之力統超市附近乙情
    （見原審訴855 號卷二第152 、281 頁），對照通訊監察譯
    文附表三編號2②至④之通話內容，可知乙○○於電話中與林幸
    燈相約見面交易之地點為「力統超市」，交易時間應該是在
    當天上午8時16分通話後，因此起訴書上揭毒品交易時間、
    地點之記載均與客觀事證不符，而此部分業由檢察官當庭更
    正交易時間、地點如犯罪事實附表二編號3「販賣時間、地
    點」欄所示（見原審訴855 號卷二第153 、282 頁）。
　⒉又此次毒品交易之金額，林幸燈及乙○○雖均稱於見面交易當
    時，林幸燈係交付1500 元之現金予乙○○，用以購買第一級
    毒品海洛因1 包等語（見他511 號卷二第34頁反面、原審卷
    二第152 至153頁），惟細繹通訊監察譯文附表三編號2⑤至⑨
    所示由乙○○傳送予林幸燈之簡訊內容，可知於雙方該次交易
    後，乙○○曾傳送簡訊向林幸燈表示稍早交付之第一級毒品海
    洛因價值高於1500 元，故要向林幸燈補收差額即現金2000 
    元，林幸燈亦回傳簡訊表示之後再補付差額等情，則由雙方
    於交易後傳送之簡訊內容觀之，應足以推認雙方對於該次交
    易第一級毒品海洛因之價格，已合意變更為3500 元，即令
    林幸燈於偵訊時證稱其迄今尚未補付差額2000 元予乙○○（
    見他511 號卷二第34頁反面），然此僅涉及認定被告、乙○○
    就該次共同販賣第一級毒品犯行，應予沒收之犯罪所得若干
    乙節，要與買賣雙方就契約必要之點意思表示合致之實際情
    形無涉。因此起訴書附表三編號3 所列之毒品交易金額及犯
    罪所得數額均為1500 元，即有更正為3500元之必要。　
三、被告於本院承認犯罪之餘，雖又辯稱：被告於犯罪事實附表
    二中，僅係幫乙○○接聽購毒者的來電，再轉知乙○○有人要買
    毒品而已，應該僅係構成幫助犯等語，並提出乙○○108年8月
    14日、108年9月5日偵查筆錄佐證其主張（本院卷第38頁、
    第55頁、第63頁、第249頁）。然查：
　㈠就犯罪事實附表二編號1於108年4月5日晚上共同販賣給陳星
    光部分：
　⒈被告於109年2月5日原審準備程序中，雖否認於108年4月6日
    與陳星光進行通訊監察譯文附表二編號1②的對話，也否認與
    乙○○共同為本次犯行（原審卷一第359至360頁），然嗣於10
    9年3月6日原審準備程序中乃坦承：（對於檢察官起訴之犯
    罪事實有何意見？）...（起訴書）附表三我也承認，但接
    洽的都是乙○○，我也沒有拿到錢，都是乙○○自己去接洽的..
    .檢察官起訴我（起訴書）附表三之3次與乙○○共同販賣第一
    級及第二級毒品我承認，只是我沒有拿到錢（原審卷二第19
    0頁）；就附表三部分，我與乙○○本來是要一起賣，我與乙○○各自找藥頭取得毒品，看有沒有認識的朋友有需要就拿去
    賣，本來賣得的錢應該我與乙○○一起分，但是乙○○後來都沒
    有分我賣毒品賺得的錢...（原審卷二第190頁）。原審於同
    次庭訊當庭勘驗通訊監察譯文附表二編號1之後，被告坦承
    如通訊監察譯文附表二編號1②其與陳星光通話的譯文內容（
    原審卷二第193頁），並承認稱：（是否陳星光在剛才勘驗
    的第二個錄音檔即108年4月6日上午11時29分中講到昨天多
    給1000元，是指起訴書附表三編號1所起訴陳星光在108年4
    月5日晚上6至8時許間，向你跟乙○○購買甲基安非他命1000
    元的事情？）應該是。我承認（起訴書）附表三編號1有與
    乙○○共同販賣第二級毒品甲基安非他命，但是我販賣毒品的
    所得，乙○○沒有交給我。我接到方才播放的第二個錄音檔電
    話時，我也知道是別人要打來買毒品的電話，打電話來的人
    應該是陳星光，他是要打電話來跟我與乙○○買毒品，陳星光
    是我之前在六輕工作的時候認識的，之前我還在工作的時候
    ，陳星光會問我有沒有藥頭可以幫他拿毒品，陳星光打門號
    0000000000的電話，應該是找我或乙○○拿毒品都可以，意即
    陳星光打門號0000000000這支電話找我或乙○○，只要幫他拿
    到毒品就可以。我賣毒品給陳星光，可以賺取自己施用的毒
    品，我可以從中抽一點起來吃，乙○○也是賺吃的。就起訴書
    附表三編號1的交易時間、地點，應該如起訴書所載係在108
    年4月5日晚上6至8時間某時，地點是在雲林鄉麥寮鄉麥寮鄉
    農會橋頭辦事處附近某處，但實際地點應該是出面交易的乙○○比較清楚。（就起訴書附表三編號1該次的毒品交易，你
    與乙○○共同賣第二級毒品甲基安非他命給陳星光時，是否有
    向陳星光多收1000元？）我印象中好像有這件事情，我忘記
    陳星光是否有向我反應多收1000元的事情，我記得好像有我
    們賣毒品多收對方1000元，導致要去退還1000元的事情，這
    件事情應該乙○○比較清楚，1000元係由乙○○去退還...（原
    審卷二第194頁）。
　⒉共同被告乙○○的歷次供述：
　①乙○○於108年7月22日偵訊中供稱：（為何陳星光證稱108年4
    月5日晚上有跟你買1000元的安非他命，結果多給你1000元
    ，4月6日就打電話給你要跟你要回來，有這件事嗎？）當天
    應該是我在家裡，他跟「炮仔」即甲○○不知道怎麼約的，甲○○打電話給我叫我過去，說他現在沒空，他拿一包香煙盒給
    我，叫我拿去郵局對面給這個人，我是第一次碰面也不熟，
    是甲○○跟我講，叫我拿給他，但他沒有給我錢，是隔天甲○○
    在他的租屋處，拿1000元叫我還給陳星光。（但證人說聽錄
    音當時在4月6日上午10點到11點的對話，前兩通都是你的聲
    音，第三通才是甲○○的聲音，他很明顯就是跟你說你多收他
    1000元？）是他事先跟甲○○接觸，到底多少錢我不知道，當
    天甲○○跟我說他會打這支電話來找他（註：應係甲○○），甲○○說叫我怎麼回他就好，再約一個地方，甲○○就叫我拿1000
    元還他（他743號卷第135頁反面。）。
  ②乙○○於108年8月14日偵訊中供稱：（陳星光說108年4月5日晚
    上6至8點間，在橋頭農會附近，有跟你買1000元的安非他命
    ，實在嗎？）有。...（陳星光說這支門號108年4月6日前兩
    通是你的聲音，11點29分這通才是甲○○的聲音，為什麼你們
    會用同一支手機講話？）...如果是甲○○的電話的話，是因
    為我們住在一起，我跟我朋友已經找到住的地方，但他還沒
    找到住的地方，所以他大概從4月5、6日那邊，到4月15日還
    是20日，他有暫住我們那邊。可能那時候，他的電話響了，
    我去接他的電話...（陳星光說4月5日向你買安非他命因為
    多給你1000元，所以4月6日打給甲○○，要你退他1000元，前
    面2通是你接的，結果最後在4月6日10時08分第一通電話打
    完，你有到橋頭農會拿一點點約價值500元的安非他命給他
    ，有這件事嗎？）有。（你看得懂字嗎？）看得懂。（你拿
    這500元的安非他命給陳星光是何意思？）本來是甲○○叫我
    去他那邊拿1000元還給陳星光，給陳星光後，陳星光又想了
    一下，又說叫我拿500元還給他就好，叫我拿500元的安非他
    命給他，算賣他就對了。所以就退他500元，再給他500元的
    安非他命（他511號卷二第147頁反面至148頁）。
  ③乙○○於109年3月5日原審準備程序供稱：（對於檢察官起訴之
    犯罪事實有何意見？）如果行為上是販賣，我認罪，但都是
    甲○○分裝好，叫我拿給這些人...（訴855號卷二第146頁）
    ；我有綽號叫茶壺...我知道陳星光，與陳星光第一次見面
    是甲○○與陳星光約在橋頭郵局那邊，甲○○叫我過去跟陳星光
    拿3500元，當時甲○○拿一包香煙裡面有放毒品，叫我交給陳
    星光，我因此認識陳星光（原審卷二第151頁）；（就起訴
    書附表三編號1所載你於108年4月5日晚上6時至8時許間某時
    ，在雲林縣麥寮鄉麥寮鄉農會橋頭辦事處附近某處，與被告
    甲○○共同販賣1000元之第二級毒品甲基安非他命予陳星光，
    是否承認？）108年4月6日上午10時8分這通電話譯文應該是
    我與陳星光的對話。我跟陳星光應該有在108年4月5日見面.
    ..當時我在我們公司宿舍，甲○○去我公司宿舍，他有先跟陳
    星光聯絡，當時陳星光去到橋頭，是甲○○第一次拜託我，他
    當時在忙，叫我拿東西給陳星光。甲○○當時交給我一包香煙
    ...當時甲○○身上有海洛因、甲基安非他命，但我知道香菸
    裡面應該是裝毒品，我與陳星光見面的地點應該是108年4月
    5日晚上約七點至九點間，地點是橋頭郵局對面，陳星光有
    向甲○○聯絡說我多收他1000元，隔天甲○○有叫我去甲○○住的
    公司宿舍找他，甲○○拿1000元給我叫我拿給陳星光。我108
    年4月5日晚上7時至9時間與陳星光見面時，我向他收了3500
    元或3800元，在出發之前我有問甲○○要向陳星光收多少錢..
    .後來陳星光拿錢給我我也沒看，我就全數交給甲○○，3500
    元或3800元是因為我將錢交給甲○○，（思考後稱）甲○○當場
    有在數，錢應該是3500元，後來陳星光就打電話給甲○○說多
    收了1000元，我幫甲○○交付毒品給陳星光這一次，是第一次
    甲○○叫我拿毒品交給別人...（提示附表二編號1之通訊監察
    譯文，起訴書附表二編號1所載你於108年4月6日上午11時29
    分許後某時，在雲林縣麥寮鄉農會橋頭辦事處附近某處，（
    單獨）販賣500元之第二級毒品甲基安非他命予陳星光，是
    否承認？）108年4月5日我把向陳星光收到的錢交給甲○○後
    沒有多久，陳星光就打電話給甲○○說我多收了1000元...隔
    天也就是108年4月6日陳星光就要來向甲○○拿多收的1000元
    ，他們聯絡好之後，甲○○拿1000元交給我，叫我交給陳星光
    ，所以我才與陳星光在108年4月6日上午10時8分通話中約定
    要在雲林縣麥寮鄉農會橋頭辦事處見面交付1000元...（原
    審卷二第153頁）。
　④乙○○於109年4月15日原審準備程序對於通訊監察譯文附表二
    的勘驗結果表示沒有意見（原審卷二第263頁），並供稱：
    起訴書附表三編號1的交易，就是我第一次依照甲○○指示拿
    毒品去交給陳星光的交易，時間是108年4月5日晚上6至8點
    間，地點是麥寮橋頭郵局對面，當天我是交付第二級毒品甲
    基安非他命給陳星光，那次甲○○沒有交代一定要收多少錢，
    他只有說陳星光交給我多少錢就帶回來，因為甲○○與陳星光
    之間私下有談好價格，當天我與陳星光見面時，確實有收到
    陳星光交給我的毒品對價，但是我不知道他與甲○○之間如何
    約定毒品交易價格。我拿到錢沒有去算數目，我直接把收到
    的錢交給甲○○，甲○○算完沒多久，陳星光馬上打電話給甲○○
    說他多付一千元，甲○○跟陳星光說明天再講。108年4月5日
    甲○○在我宿舍，我幫他送毒品之後回到宿舍，當時甲○○已經
    與我公司的同事在宿舍房間施用毒品，甲○○有請我吃一點毒
    品。第一通錄音檔，因為陳星光與甲○○有聯絡過多收1000元
    的事情，甲○○叫我去甲○○的住處拿1000元退給陳星光，他說
    昨天那個會來拿多收的1000元，叫我拿1000元退給昨天那個
    ，這是108年4月6日早上的事情，所以後來我才與陳星光為
    第一通錄音檔的對話（原審卷二第265頁）。
　⒊被告與乙○○上開供述內容，除了部分細節避重就輕以外，就
    共同販賣的情節部分，被告的自白內容核與乙○○上開所述相
    符。乙○○於原審、本院審理中均坦承自己的犯罪，且已經本
    院另案判處罪刑在案，如果並非與被告共同販賣，何須將被
    告共同販賣的分工腳色全盤托出。其次，從通訊監察譯文附
    表二乙○○、被告先後與陳星光的對話所示，可知當時被告、
    乙○○確實共同使用0000000000門號對外供陳星光聯絡，該門
    號係被告的朋友留給被告使用，業據被告坦承在卷（原審卷
    一第354頁），被告願意交給乙○○一起使用，應有與乙○○共
    同販賣的意思。再觀諸通訊監察譯文附表二編號1②陳星光與
    被告的對話內容，陳星光與乙○○約定退還多收款項，而到達
    約定現場後，撥打同支門號，結果換由被告接聽後，陳星光
    沒有感到訝異為何不是乙○○接聽，被告接聽後對於陳星光的
    來電或要求也沒有感到不解，反而對於陳星光要求退費的情
    形十分了解，並且可以自己答應陳星光的請求，可見被告應
    係與乙○○共同對外販賣毒品無誤，而非僅係幫助犯而已。
　⒋至於陳星光於警詢、偵查中的陳述，雖然證稱：其本次係向
    乙○○購買毒品，是乙○○出面與其交易，附表二編號1②是其請
    被告幫忙轉告乙○○要退費的事情等語（警311號卷171頁以下
    、他511號卷一第156頁），然陳星光並不了解乙○○和被告之
    間的內部關係，其自然會有上開證述內容，因此陳星光此部
    分證言，並不足為被告有利的認定，併此敘明。
　㈡就犯罪事實附表二編號2於108年4月17日共同販賣給陳星光部
    分：　
　⒈被告於109年2月5日原審準備程序中，雖否認於108年4月17日
    與陳星光進行通訊監察譯文附表三編號1③的對話，也否認與
    乙○○共同為本次犯行（原審卷一第360至362頁），然嗣於10
    9年3月6日原審準備程序中乃坦承：檢察官起訴我起訴書附
    表三之3次與乙○○共同販賣第一級及第二級毒品我承認，只
    是我沒有拿到錢...就起訴書附表三部分，我與乙○○本來是
    要一起賣，我與乙○○各自找藥頭取得毒品，看有沒有認識的
    朋友有需要就拿去賣，本來賣得的錢應該我與乙○○一起分，
    但是乙○○後來都沒有分我賣毒品賺得的錢...（原審卷二第1
    90頁）。且經原審法院當庭勘驗通訊監察錄音後，被告對於
    通訊監察譯文附表三編號1勘驗結果沒有意見（原審卷二第2
    04頁），且坦承：第一通電話中對話的人是乙○○及陳星光，
    他們是因為要進行毒品交易所以為錄音檔中所示的對話，電
    話中乙○○講到砲哥說今天東西都漲500元，意思就是我說今
    天第二級毒品甲基安非他命的價格都漲500元，至於該日通
    完電話之後，乙○○與陳星光具體交易的毒品數量及價格，要
    問乙○○比較清楚，因為是乙○○接洽的，這次的毒品交易是由
    我去向上手拿第二級毒品甲基安非他命回來，交給乙○○賣給
    陳星光，第二通錄音檔中，陳星光與乙○○講到工具，應該就
    是在講施用毒品所使用的工具，例如吸食器等等。（第三通
    錄音檔中，陳星光表示他過橋了，接聽該通電話的是否是你
    ？）好像是我。有可能是我接聽的，應該是陳星光有與乙○○
    約好了，所以說他已經要過橋了，表示他已經快到約定地點
    ，我就轉達給乙○○。...第4至6通的錄音檔中接聽陳星光電
    話的人都是乙○○，因為該次毒品交易的第二級毒品甲基安非
    他命是我拿回來的，我拿回來後就交給乙○○去賣給陳星光，
    所以乙○○才會在電話中講到說毒品是我拿的，秤重沒有變等
    等。就附表三編號2部分，在108年4月17日下午5時26分後某
    時，我有與乙○○共同販賣第二級毒品甲基安非他命給陳星光
    。至於交易的毒品價格及實際地點，要問乙○○比較清楚，這
    次我沒有收到販賣毒品的價金，如果賣毒品有獲利，我這次
    也是賺吃的（原審卷二第205頁）。
　⒉共同被告乙○○的歷次供述：
　①乙○○於108年8月14日偵查中雖然供稱：（陳星光說在108年4
    月17日下午5點09分到26分打電話後，有跟你買3500元或4仟
    元的安非他命，有這件事嗎？）有。（你在接下來的當天5:
    36分通聯中說，你回答陳星光說「那個不是我秤的，是炮哥
    秤的」這是何意？）前面約的地方我去跟他拿錢後，我跑去
    找甲○○拿安非他命後，我就給他了。他說重量夠不夠那個，
    有這段對話。（這次交易你是跟甲○○一起賣嗎？）沒有。（
    那為何是你聯絡、又出面交易毒品？）那時候我身上沒有那
    麼多安非他命，才會先去跟陳星光拿錢，再跑去找甲○○拿安
    非他命。（提示4月17日5:36分通聯譯文）為何你們的對話
    是這樣？會討論漲價的事情？）因為那時候，應該是安非他
    命的價格起伏比較…，一直漲，有時候他們會說昨天才這樣
    ，今天這樣，明天那樣，有漲價的問題。（你這次進行的毒
    品交易是為你自己還是甲○○？）那個是我剛好有的話，會撥
    給陳星光。（但你這次沒有，為何還要向陳星光收錢，再向
    甲○○買？）有時候就變成人家講的，顧腳…，不要讓藥腳跑
    掉，有點算服務性的幫他買。（他511號卷二第148頁正反面
    ）。
  ②然乙○○於109年3月5日原審準備程序中業已供稱：（對於檢察
    官起訴之犯罪事實有何意見？）如果行為上是販賣，我認罪
    ，但都是甲○○分裝好，叫我拿給這些人...（訴855號卷二第
    146頁）。
  ③乙○○於109年4月15日原審準備程序中也供稱：（對於起訴書
    附表三編號2犯罪事實對應之通訊監察錄音檔，勘驗內容有
    無意見？）沒有意見。...第一及第二個錄音檔中與陳星光
    對話的都是我，第三通電話應該是甲○○與陳星光的對話，其
    餘第4至6通的對話也都是我與陳星光的對話。...陳星光與
    甲○○有電話上的通聯，因為甲○○認為陳星光這個人有問題，
    甲○○如果有接到陳星光的電話，就會把電話拿給我，最後就
    會變成我與陳星光在聯絡。因為電話本來就是甲○○的，所以
    有時候他會接起電話。（第1通錄音檔中陳星光問你有空嗎
    ，並與你相約在麥寮「拜拜那裡」見面，其中陳星光提到「
    我就是再先35給你，你一樣先給我一半好嗎」是何意？為何
    你會回稱「我們砲哥今天去說」、「東西都漲500」？）這
    次的上一次陳星光與甲○○有交易過了，但沒有被監聽到，上
    一次怎樣交易，這次也跟甲○○講好了，所以甲○○事先有跟我
    講與陳星光這次的交易內容，所以默契上我可以瞭解他所講
    的交易的事情。「我就是再先35給你，你一樣先給我一半好
    嗎」的意思應該是指陳星光要拿3500元給我，叫我交給他半
    錢的第二級毒品甲基安非他命。後來我跟陳星光在鎮南宮夜
    市，我交付第二級毒品甲基安非他命給他，他交付3500元給
    我，我收到的3500元後就交給甲○○。這次交易我獲得的好處
    ，有時候並不是馬上給我吸毒品，都是要看甲○○有沒有空，
    再找機會提供毒品給我施用。「砲哥今天去說東西都漲500
    元」應該是指甲○○去跟他的上手拿毒品，他拿的時候如果價
    格有變化，他就會把漲價的事情跟我講，我自己跟甲○○買毒
    品施用時，也會因此被漲價，我在電話中跟陳星光說漲500
    元，就是要跟陳星光講說毒品的價格有漲價，不是我從中偷
    拿走毒品。（進行第六通對話時，你是否已經與陳星光完成
    交易，只是他事後打電話來抱怨你賣的毒品數量不足？）是
    的。從這通電話可以看出毒品來源都是甲○○，電話中所講的
    砲哥就是甲○○。因為陳星光抱怨毒品的數量不夠，我才會跟
    他說毒品都是甲○○秤的，也是甲○○說今天毒品的價格漲500
    元。（原審訴855號卷二第275至276頁）。
　⒊被告的上開自白內容，與乙○○在原審的供述內容，除了部分
    細節避重就輕以外，就共同販賣的情節部分，二者經核相符
    。乙○○於原審、本院審理中坦承自己的犯罪，且同樣經本院
    判處罪刑在案，如果並非與被告共同販賣，何須將被告共同
    販賣的分工腳色全盤托出。其次，從通訊監察譯文附表三編
    號1乙○○、被告先後與陳星光的對話所示，可知當時被告、
    乙○○確實共同使用0000000000門號對外供陳星光聯絡，該門
    號原係被告的朋友留給被告使用（原審卷一第354頁被告坦
    承在卷），被告願意交給乙○○一起使用，應有與乙○○共同販
    賣的意思。再觀諸通訊監察譯文附表三編號1通話內容，陳
    星光與乙○○約定好交易條件，快到交易地點再次撥打同支電
    話時，對於突然換由被告接聽電話並不感到訝異，被告對於
    陳星光來電表示快到交易地點沒有感到不解，還自己回答稱
    「好好」（譯文附表三編號1③），被告顯然充分了解並認同
    乙○○的此次販賣行為。再觀諸乙○○於譯文附表三編號1①對話
    中向陳星光表示：「我們砲哥今天去說」、「東西都漲500
    」、「這次他去弄回來的」，於編號⑥對話中向陳星光表示
    ：「那不是我秤的，那是我們砲哥秤給我的」、「我不知道
    他秤多重」、「他說跟之前一樣啊，都沒改啊」，更佐證乙○○於原審供稱：伊是和被告共同對外販賣，被告拿毒品給伊
    ，伊拿去賣給陳星光等語屬實（乙○○先前於108年8月14日偵
    查中稱係自己單獨賣云云，較不可信）。因此，被告此次也
    是與乙○○共同對外販賣，而非僅係幫助犯而已。
　⒋另外陳星光於警詢除證述通聯譯文附表三編號1①、②、④至⑥是
    伊和乙○○聯絡購買毒品，也證述編號1③對話則是伊和被告聯
    絡購買毒品事宜（警311號卷第179頁以下），可以佐證被告
    於本次犯行係共同對外販賣。至於陳星光於偵查中證稱：4
    月17日的七通通聯譯文是伊向乙○○購買毒品等語（他511號
    卷一第156頁反面），僅係簡略回答檢察官的詢問，並未詳
    細陳述整個交易過程，且陳星光並不了解乙○○和被告之間的
    內部關係，因此陳星光此部分證言不足為被告有利的認定，
    併此敘明
　㈢就犯罪事實附表二編號3於108年4月14日共同販賣給林幸燈部
    分：　
　⒈被告於109年2月5日原審準備程序中，雖坦承於108年4月14日
    與林幸燈進行通訊監察譯文附表三編號2①的對話，辯稱僅係
    剛好幫乙○○接電話並轉知而已（原審卷一第357至359頁），
    然嗣於109年3月6日原審準備程序中乃坦承：檢察官起訴我
    起訴書附表三之3次與乙○○共同販賣第一級及第二級毒品我
    承認，只是我沒有拿到錢...就起訴書附表三部分，我與乙○○本來是要一起賣，我與乙○○各自找藥頭取得毒品，看有沒
    有認識的朋友有需要就拿去賣，本來賣得的錢應該我與乙○○
    一起分，但是乙○○後來都沒有分我賣毒品賺得的錢...（原
    審卷二第190頁）。且經原審法院當庭勘驗通訊監察錄音後
    ，被告對於通訊監察譯文附表三編號2勘驗結果沒有意見（
    原審卷二第209頁），且供稱：第一通電話是我接聽的，打
    電話來的林幸燈可能我有見過面，可是我不認識，林幸燈在
    電話中講的那些話，可能是要買毒品的意思，林幸燈可能是
    要向乙○○買毒品，當時我與乙○○可能在一起，所以我接聽這
    通電話，我在電話中表示說就約在比較靠馬路那邊，應該當
    時我知道要跟來電的人約在何處進行毒品交易，我再把有人
    來電的事情轉告給乙○○知道。
　　第2至4個錄音檔都是乙○○接聽的。我知道108年4月14日上午
    ，乙○○有與林幸燈約在雲林縣麥寮鄉橋頭力統超市附近交易
    1500元的海洛因。就起訴書附表三編號3檢察官起訴我跟乙○○共同販賣1500元海洛因給林幸燈我承認，1500元是乙○○收
    走的，我沒有收到，如果有獲利我也是賺取吃的（原審卷二
    第205頁，被告於原審認罪之餘，似乎仍覺得其僅係幫忙接
    電話的幫助犯部分，為本院所不採，詳下述）。
　⒉共同被告乙○○的歷次供述：
　①乙○○於109年3月5日原審準備程序中供稱：（對於檢察官起訴
    之犯罪事實有何意見？）如果行為上是販賣，我認罪，但都
    是甲○○分裝好，叫我拿給這些人...（原審卷二第146頁）..
    .（提示起訴書附表三編號3犯行之通訊監察譯文...共同販
    賣1500元海洛因予林幸燈，是否承認？）108年4月14日上午
    7時43分與0000000000通話的人應該不是我，應該是當日上
    午7時55分的第二通電話才是我講的。當時我在睡覺，甲○○
    跑來叫我起來，叫我拿毒品去交付給某個人，當時甲○○有拿
    兩包東西給我，一包是海洛因一包是甲基安非他命，所以我
    才會與0000000000門號的持用人作上午7時55分的通話。林
    幸燈我不認識，是甲○○叫我拿毒品去交付給甲○○指定的那個
    人，也就是起訴書所載的林幸燈，我從頭到尾不知道與我見
    面的人名字是林幸燈，是甲○○叫我去力統超市交付毒品給林
    幸燈，我當天有交付1500元的海洛因給林幸燈，我也有收到
    對方給我的1500元，我回去馬上就把1500元交給甲○○，我沒
    有分得任何的錢，我幫甲○○出面交付毒品，我可以獲得甲○○
    提供的甲基安非他命施用，我有賺吃的，但這次主要進行交
    易的人應該是甲○○...（提示0000000000號行動電話傳送5則
    簡訊予林幸燈之內容）這5則簡訊...是何意？）這5則簡訊
    都是我傳送的，我拿錯東西給甲○○指定的藥腳（本院註：並
    非交錯毒品種類，詳下述），如果交付的毒品與收回的金額
    ，交給甲○○不符合，變成我自己要貼錢給甲○○，正確應該是
    甲○○分裝好量是3500元，但是我只跟藥腳收了1500元，所以
    我才會傳簡訊給藥腳要補給我2000元，不然我就要自己貼錢
    。我與甲○○的關係應該是他是我毒品的上手，我幫他賣毒品
    ，我可以賺取施用毒品的利益。在傳簡訊的時間點，我已經
    與甲○○指定的藥腳見面並交付毒品，也收到價金，但發現有
    錯，所以才會再傳簡訊（原審卷二第151至153頁）。
  ②乙○○於109年4月15日原審準備供稱：（自剛才撥放之4個錄音
    檔中，你能否確認第1個錄音檔中接聽0000000000號行動電
    話的人是誰？）我有接聽第2至4通的電話，第1通電話是甲○○接的，與我通話的人我不知道他的名字，但我確定我有接
    過第2至4通的電話。因為電話是甲○○的，所以第一通電話由
    他接起，這通通話是在早上很早的時候，甲○○不想去交易，
    就把我吵起來叫我出面去交易。（就起訴書附表三編號3這
    次的毒品交易條件，也就是1500元的第一級毒品海洛因，這
    個條件是何人決定？）這可能是甲○○與藥腳間的默契，也就
    是甲○○接到電話知道是哪個藥腳，就大概知道要用什麼條件
    與該藥腳交易，除非另外有改變。該次是甲○○交付1500元的
    海洛因給我，叫我拿去給對方，見面後對方有給我1500元，
    我再轉交給甲○○。地點就是在雲林縣麥寮鄉橋頭村力統超市
    。這次我跑腿也是看甲○○有沒有空再請我施用毒品。（這次
    交易完你有傳五封簡訊給林幸燈，內容提到要對方補給你20
    00元，還自稱自己是茶壺，為何會傳這五封簡訊？）應該是
    他們默契上，拿毒品有兩種價格，當時甲○○拿兩包毒品給我
    ，甲○○叫我到現場看對方要買哪一種價格的毒品，結果我拿
    錯包給對方，我拿比較貴的毒品，收比較少的錢，所以甲○○
    要我與對方聯繫要補差額，如果對方不補差額，我就要自己
    貼差額。（原審卷二第281頁）。
　⒊乙○○於原審、本院審理中坦承自己的犯罪，且同樣經本院判
    處罪刑在案，如果並非與被告共同販賣，何須將被告共同販
    賣的分工腳色全盤托出。其次，從通訊監察譯文附表三編號
    2被告、乙○○先後與林幸燈的對話所示，可知當時被告、乙○○確實共同使用0000000000門號對外供林幸燈聯絡，該門號
    原係被告的朋友留給被告使用，已如前述，被告願意交給乙○○一起使用，應有與乙○○共同販賣的意思。再觀諸通訊監察
    譯文附表三編號2通話內容，林幸燈打電話進來要購買毒品
    ，剛開始講暗語「我之前曾經跟載一隻狗的那個過去，有沒
    有？」，被告如果認為林幸燈要向乙○○購買毒品，而與自己
    無關，衡情被告毋庸繼續追問林幸燈，直接向林幸燈表示「
    我再轉告乙○○」就好，然被告卻繼續追問林幸燈「跟哪一隻
    狗」，後來直接答應林幸燈的購毒請求，要林幸燈「你就去
    ...好啦好啦好啦」，且當林幸燈詢問「一樣在那邊啦齁（
    註：指交易地點）」時，被告即指定林幸燈交易地點：「不
    要不要不要...比較靠近馬路那邊...」、「再過去，靠近馬
    路那邊」，顯然對於是否要出售毒品給林幸燈具有決定權力
    ，此可以佐證乙○○上開所述：其本次係受被告指示才去送交
    毒品海洛因等語屬實。因此，被告此次也是與乙○○共同對外
    販賣，而非僅係幫助犯而已。
　⒋另外林幸燈於警詢也證稱：我施用海洛因，我有跟甲○○買過
    一次，通聯譯文附表三編號2第一通是我與甲○○的對話，我
    打這4通電話、5通簡訊，是要向甲○○購買毒品，出面跟我交
    易的是乙○○（警311號卷第106頁以下），於偵查中也證稱：
    警察剛剛有給我指認甲○○，就是賣毒品給我的人（他511號
    卷二第34頁），也可佐證甲○○是本次買賣的主要出賣人及決
    定者。
四、綜上，被告上開犯行事證明確，堪予認定。
五、論罪：
  ㈠被告行為後，毒品危害防制條例第4 條第1 、2 項，第17條
    第2 項均於109 年1 月15日修正公布，並於同年7 月15日施
    行。經查：
　⒈修正前毒品危害防制條例第4 條第1 、2 項分別規定：「①製
    造、運輸、販賣第一級毒品者，處死刑或無期徒刑；處無期
    徒刑者，得併科2000 萬元以下罰金。②製造、運輸、販賣第
    二級毒品者，處7 年以上有期徒刑，得併科1000 萬元以下
    罰金」。修正後同條第1 、2 項則分別規定：「①製造、運
    輸、販賣第一級毒品者，處死刑或無期徒刑；處無期徒刑者
    ，得併科3000 萬元以下罰金。②製造、運輸、販賣第二級毒
    品者，處10年以上有期徒刑，得併科1500 萬元以下罰金」
    ，經比較新舊法結果，修正後毒品危害防制條例第4 條第1 
    項已提高併科罰金之數額，同條第2 項則提高法定最低本刑
    及併科罰金數額，顯未較有利於被告。
  ⒉修正前毒品危害防制條例第17條第2 項規定：「犯第4 條至
    第8 條之罪於偵查及審判中均自白者，減輕其刑」，修正後
    同條項則規定：「犯第4 條至第8 條之罪於偵查及歷次審判
    中均自白者，減輕其刑」。經比較修正前後之法律，新法對
    於適用減輕其刑之要件較為嚴格，並未較有利於被告。
  ⒊經整體比較修正前、後法律規定之結果，本案依刑法第2 條
    第1 項前段規定，即應適用被告行為時即修正前之毒品危害
    防制條例規定論處。　
  ㈡海洛因及甲基安非他命分別係毒品危害防制條例第2 條第2 
    項第1 款、第2 款規定之第一、二級毒品，甲基安非他命亦
    屬於藥事法所稱之禁藥（即藥事法第22條第1 項第1 款所稱
    之「經中央衛生主管機關明令公告禁止製造、調劑、輸入、
    輸出、販賣或陳列之毒害藥品」），依法均不得持有、轉讓
    及販賣。藥事法第83條第1 項就明知為禁藥而轉讓者定有處
    罰明文，即法定刑為7 年以下有期徒刑，得併科5,000 萬元
    以下罰金，與毒品危害防制條例第8 條第2 項之法定刑為6 
    月以上5 年以下有期徒刑，得併科70萬元以下罰金相較，自
    以藥事法第83條第1 項之法定刑為重。因此行為人明知為禁
    藥即甲基安非他命而轉讓給他人者，除成立毒品危害防制條
    例第8 條第2 項之轉讓第二級毒品罪外，亦構成藥事法第83
    條第1 項之轉讓禁藥罪，此係屬同一犯罪行為而同時有二種
    法律可資處罰之法規競合情形，而依「重法優於輕法」之法
    理，轉讓甲基安非他命之第二級毒品，除轉讓達一定數量，
    或成年人對未成年人為轉讓行為，依毒品危害防制條例第8 
    條第6 項、第9 條各有加重其刑至2 分之1 之特別規定，而
    應依該加重規定處罰者外，均應依藥事法第83條第1 項之規
    定處罰（最高法院109 年度台上大字第1089號裁定意旨參照
    ）。
　㈢核被告於犯罪事實附表一編號1至4、附表二編號3所為，均係
    犯修正前毒品危害防制條例第4 條第1 項之販賣第一級毒品
    罪。被告於犯罪事實附表一編號5至7，附表二編號1、2所為
    ，均係犯修正前毒品危害防制條例第4 條第2 項之販賣第二
    級毒品罪。被告於犯罪事實附表一編號8所為，係同時犯毒
    品危害防制條例第8 條第1 項之轉讓第一級毒品罪及藥事法
    第83條第1 項之轉讓禁藥罪。
　　被告各次持有第一級毒品海洛因、第二級毒品甲基安非他命
    之低度行為，均為其各次販賣、轉讓第一級毒品海洛因，及
    販賣第二級毒品甲基安非他命之高度行為所吸收，皆不另論
    罪。至被告於犯罪事實附表一編號8所示轉讓禁藥之犯行，
    因藥事法並無處罰持有禁藥之明文，被告持有禁藥之低度行
    為，即無為轉讓禁藥高度行為所吸收之問題（最高法院98年
    度台上字第5362號判決意旨參照）。
  ㈣被告犯罪事實附表一編號8之犯行，係以一行為觸犯轉讓第一
    級毒品罪及轉讓禁藥罪之2 罪名，為想像競合犯，應依刑法
    第55條前段規定，從一重之轉讓第一級毒品罪處斷。
　㈤被告本案各次販賣第一、二級毒品、轉讓第一級毒品犯行，
    時間不同、對象亦可區分，各次犯行皆屬獨立，係出於各別
    犯意而為數行為，應予分論併罰。
  ㈥被告於犯罪事實附表二編號1至3販賣第一、二級毒品犯行，
    被告負責自上手取得第一、二級毒品，並與乙○○共同以0000
    000000號門號與各該購毒者聯繫，於議定交易條件後，再由
    乙○○出面交付毒品及收取價金，復由其等2 人朋分所賺取之
    販毒不法利益（詳後述犯罪所得沒收部分之說明），被告與
    乙○○確有犯意聯絡及行為分擔，應依刑法第28條規定論以共
    同正犯。
六、關於修正前毒品危害防制條例第17條第2項減刑事由：
　  犯毒品危害防制條例第4 條至第8 條之罪於偵查及審判中均
    自白者，減輕其刑，該條例第17條第2 項定有明文。
　　被告於本院辯稱：伊在偵查中有些犯行是因為真的想不起來
    ，才沒有認罪，請求寬認本條的適用給予減刑等語。經查：
  ㈠被告就犯罪事實附表一編號1、4販賣海洛因予周家豪乙節，
    於警詢、偵查中坦承犯罪（見警4311號卷第13頁；他511 號
    卷二第159 頁正反面）。被告於警詢坦承是賣500元海洛因
    ，僅係交易金額的記憶誤差而已，另被告在警詢於認罪之餘
    雖稱：我沒有賺他的錢等語，僅係坦承犯罪後的人性附隨語
    言，不是真的抗辯無償轉讓，均不影響被告的認罪。
　㈡被告就犯罪事實附表一編號2販賣海洛因予周家豪乙節，於10
    8年8月14日警詢否認犯罪稱：這次我沒有向周家豪收錢，因
    為他說他剩200元，他老闆不在他拿不到錢，所以這次毒品
    海洛因是我去他的租屋處免費請他施用的（警4311號卷第13
    頁）。嗣於108年8月20日偵查中也否認稱：我在刑大有認兩
    條，我去，他有拿兩次500元給我，但他所吸食的也不只500
    元（他511 號卷二第159 頁反面），因此被告此部分並沒有
    在警詢、偵查中認罪，被告於本院辯稱：伊在偵查中是因為
    想不起來了，才沒有認罪云云，並不可採。
　㈢被告就犯罪事實附表一編號3販賣海洛因予周家豪乙節，於10
    8年8月14日警詢係稱：因為當時我人在虎尾，後來回麥寮之
    後，我不太記得我有沒有去跟周家豪交易毒品（警4311號卷
    第13頁），嗣於108年8月20日偵查中陳述：刑大說有四次都
    1000元，有一次我不知道我有無過去，我不記得了...（他5
    11 號卷二第159 頁），本院認為被告當時應該是真的想不
    起來，法律不應強令記憶力不佳的被告坦承犯罪，且被告就
    此部分也沒有另為其他否認犯罪的抗辯，故此部分可以寬認
    被告於偵查中有坦承犯罪。
　㈣被告就犯罪事實附表一編號5至7販賣甲基安非他命給陳信俞
    犯行，附表一編號8轉讓海洛因給周豫芳犯行，在警詢或偵
    查中均已坦承犯罪，有各該警詢、偵查筆錄在卷可參（出處
    詳如犯罪事實附表一所示）。
　　被告於警詢、偵查中就無償轉讓海洛因給周豫芳犯行，雖曾
    辯稱：伊和周豫芳住在一起，是周豫芳自己拿去吃的，伊覺
    得這樣不算轉讓等語，但被告也同時坦承：伊知道周豫芳會
    自己拿去施用，伊默示同意讓周豫芳拿去施用等語（他511
    號卷二第160頁），因此被告就此犯行仍算是認罪。　
　㈤被告就犯罪事實附表二編號1至2：與乙○○共同販賣給陳星光
    部分：
  ⒈被告於108年7月22日偵查中雖然陳稱：（認識陳星光？）不
    認識。（你有沒有販賣毒品給別人？）沒有，我自己要施用
    都有問題了，哪有東西賣。（陳星光說108年4月8日有向你
    購買甲基安非他命未遂...108年4月9日有向你購買安非他命
    既遂...）沒有這件事（他511號卷一第159頁正反面），然
    檢察官提示的這兩次犯行，並非本案起訴的犯行。
　⒉其實就此部分犯行，警察於108年8月14日警詢沒有訊問被告
    ，檢察官則僅有於108年8月20日偵訊訊問被告，內容如下：
    （你有賣毒品給陳星光嗎？）應該都是乙○○的手上賣的，因
    為我一直借錢來拿東西，他跟他女朋友整天打星城。他們還
    借我五仟元，我身上連一塊錢都沒有（他511號卷二第160頁
    ）。經查：被告與乙○○曾經住在一起而共用被告的門號，有
    時候被告單獨販賣，有時候被告與乙○○共同販賣，有時候乙○○單獨販賣，此觀諸檢察官起訴書自明，檢察官此次訊問被
    告：「你有賣毒品給陳星光嗎？」，被告可能的理解是：「
    你有（單獨）賣毒品給陳星光嗎？」，嚴格講起來檢察官並
    沒有針對起訴被告共同販賣甲基安非他命給陳星光的犯罪事
    實詢問被告。
　　縱使認為檢察官此時的詢問已經包含被告與乙○○共同販賣的
    犯行，被告回答稱：「應該都是乙○○的手上賣的...」，如
    果是指都是乙○○出面交易的，客觀上也符合本院認定的上開
    犯罪事實，本院認為被告此部分回答其實不夠明確，檢察官
    應該繼續訊問，讓被告有澄清、選擇認罪的機會。
　　更何況，就此部分犯行，檢察官都沒有提示陳星光的指述或
    如通訊監察譯文附表二、附表三編號1的相關通聯譯文，讓
    被告知道究竟是要針對何時、何地的犯行選擇認罪，其實等
    於沒有給予被告選擇認罪的機會。
　　綜上，本院認為被告就此部分犯行未及在偵查中認罪而無法
    減刑的不利益，不應由被告承擔。
　㈥被告就犯罪事實附表二編號3：與乙○○共同販賣給林幸燈部分
    ：　
　⒈被告於108年8月14日警詢中，經提示具體犯罪時間、地點、
    犯罪行為後，仍否認犯罪稱：（林幸燈於警詢筆錄時指稱，
    於108年4月14日11時許，林幸燈持用行動電話0000000000與
    你所持用之行動電話0000000000通話聯繫，通話後約30分鐘
    左右約定在麥寮鄉橋頭村菜市場内，由乙○○前來交易毒品，
    本次交易海洛因毒品1小包1500元，是否正確？）第1通是我
    與林幸燈的通話沒錯，我是幫乙○○接電話的，我轉告乙○○對
    方說他之前跟一個載狗的人來過，現在約在原來的地方，後
    來幾通是乙○○接電話的，他們有沒有進行毒品交易我不太清
    楚（警311號卷第13頁反面）。被告雖坦承通訊監察譯文附
    表三編號2①是其與林幸燈的對話，但否認有共同犯罪的犯意
    ，即否認正犯的營利意圖，且依照本院的認定，其明知後續
    乙○○有依其指示前往交易毒品，被告卻否認嗣後乙○○有交易
    毒品，因此被告此部分並未坦承犯罪。
　⒉被告於108年8月20日偵訊中否認犯罪稱：（你認識林幸燈嗎
    ？）不認識。（林幸燈說108年4月14日上午7：43分至10點2
    0分，有先與你聯絡要1500元的海洛因，是你叫小弟乙○○出
    面交易毒品？）那是他跟我說，警察有放音檔給我聽，我是
    去找許筆偉的時候，我在旁邊幫他接電話，後來我有轉告他
    這件事，後面怎麼樣，我不知道。我當天只是單純去找乙○○
    ，幫他接電話而已。（那為何你要問林幸燈不要靠近馬路，
    而且說多久會到？）沒有吧？（通聯譯文是這樣寫，檢察官
    告以通聯譯文內容）很久，忘了。（提示108他511號案卷第
    32頁通聯譯文，你們在說什麼？為何有這段對話？）我有記
    得，警察有放給我聽，我記得沒有聽到什麼馬路，我有轉給
    給乙○○，其他的我不清楚。（你是不是在跟乙○○一起賣毒品
    ？）我承認我本來是要跟他一起賣毒品（本院註：最終還是
    沒有），但是後來，錢我沒拿到，我還借高利貸，還跟友人
    借五萬元，我現在外面欠人家十幾萬元，我本來是想跟他一
    起販毒，但我一直借錢，第二次，他把藥腳抱去他的電話，
    錢都乙○○賺去，我沒賺到錢。他現在還買機車，身上還有十
    萬元，我被查獲時身上連一仟元都沒有（他511號卷二第159
    頁反面至160頁）。
　⒊因此，被告在偵查中並沒有坦承此部分犯行。　
　㈦綜上，被告於原審及本院均已坦承犯罪，被告就犯罪事實附
    表一編號1、編號3至8，附表二編號1、2犯行部分，符合上
    開偵查及審判中自白之減刑要件，爰依上開規定減輕其刑。
七、被告並無毒品危害防制條例第17條第1項減刑的適用：
    毒品危害防制條例第17條第1 項規定：「犯第4 條至第8條
    、第10條或第11條之罪，供出毒品來源，因而查獲其他正犯
    或共犯者，減輕或免除其刑」。經查：
　㈠被告固於偵查及原審準備程序中先後供稱許錦清為其本案毒
    品來源，就犯罪事實附表一編號1至4其販賣第一級毒品予周
    家豪之毒品來源為林玉樹等語（原審卷一第117頁警察偵查
    報告 、第363 頁被告供述參照），然經原審函詢臺南市刑
    警大隊及雲林地檢署是否曾因被告之供述查獲其他正犯或共
    犯，業據雲林地檢署函覆未曾因被告之供述而查獲任何毒品
    上手，有雲林地檢署108 年12月24日函可參（原審卷一第11
    3頁），另臺南市刑警大隊依被告之供述調查後，雖曾以109
     年2 月5 日函移送販賣第一級毒品之犯罪嫌疑人許錦清，
    及以109 年4 月24日函移送販賣第一、二級毒品之犯罪嫌疑
    人林玉樹至雲林地檢署偵辦，有臺南市刑警大隊109 年2 月
    26日函、臺南市刑警大隊109 年4 月24日函暨移送資料、臺
    南市刑警大隊109 年4 月28日號函暨甲○○之指認筆錄、林玉
    樹之警詢筆錄可參（原審卷二第79至86、317 至323 、327 
    至329 、337 至353 頁），然經雲林地檢署檢察官偵查後，
    已對許錦清作成109 年度偵字第1015、1317號不起訴處分、
    對林玉樹為109 年度偵字第3054號不起訴處分確定，亦有各
    該不起訴處分書存卷足憑（見原審卷三第7 至11、55至57頁
    ），由此尚難認本案已因被告甲○○之供述而查獲其他正犯或
    共犯。
　㈡被告於警詢中曾陳稱其施用毒品來源是雲林馬光（綽號大頭
    ，冬瓜介紹的）、李能勇（綽號阿泉）（警311號卷第11頁
    、第14頁），然此與本案無關，況且雲林地檢署108年12月2
    4日函（原審卷一第113頁）、臺南市刑警大隊109年2月25日
    職務報告也表示沒有查獲雲林馬光、李能勇（原審卷二第81
    頁），併此敘明。　
八、被告販賣第一級毒品部分有刑法第59條減刑適用：
    同為販賣第一級毒品之人，其原因動機不一，犯罪情節未必
    盡同，或有大盤毒梟者，亦有中、小盤之分，甚或僅止於吸
    毒者友儕間為求互通有無之有償轉讓者亦有之，其販賣行為
    所造成危害社會之程度自屬有異，法律科處此類犯罪，依毒
    品危害防制條例第4 條第1 項所定販賣第一級毒品之刑責卻
    同為「無期徒刑或死刑」，縱使經減刑後，最低仍應處以有
    期徒刑15年（刑法第65條第2 項參照），其法定刑甚重，於
    此情形，倘依其情狀處以較輕微之刑度，即足以懲儆，並可
    達防衛社會之目的者，應可依客觀之犯行與主觀之惡性，考
    量其情狀是否有可憫恕之處，適用刑法第59條之規定酌量減
    輕其刑。經查：被告無視國家杜絕毒品危害之禁令，為各該
    販賣第一級毒品犯行，固應予非難，然考量被告販賣第一級
    毒品的價格、數量，應非屬於最上游長期、大量販賣獲取暴
    利之毒梟，相對於該上游毒梟而言，被告所為對社會秩序與
    國民健康之危害，程度較低，本院認被告所為販賣第一級毒
    品犯行的情節，依照法定刑最輕應判處無期徒刑，部分販賣
    第一級毒品犯行，縱依前開刑的減輕後，最輕仍應判處15年
    ，猶嫌過重，而屬情輕法重，爰就被告販賣第一級毒品部分
    ，均依刑法第59條規定酌量減輕其刑，並就符合偵審自白減
    刑的犯行部分，各別依刑法第70條規定遞減之。
九、被告販賣第二級毒品、轉讓第一級毒品部分，則無刑法第59
    條減刑的適用：
　　轉讓第一級毒品罪最輕可判處有期徒刑1年（被告符合偵審
    自白，最輕可判處有期徒刑6月），修正前販賣第二級毒品
    罪之最輕本刑則為有期徒刑7 年以上（被告部分犯行經依上
    開減輕其刑事由後，最低宣告刑已減為3 年6 月），已較無
    像販賣第一級毒品犯行最輕要判處15年以上或無期徒刑嚴峻
    。另被告各次販賣第二級毒品或轉讓第一級毒品，對外散播
    毒害，影響國民健康，被告個人方面亦無任何必須鋌而走險
    、令人同情的犯罪動機及犯罪理由，因此被告此部分犯行的
    犯罪情節，並不符刑法第59條規定之減刑要件。被告請求上
    開犯行亦應依刑法第59條規定酌減刑度云云（見原審卷一第
    367 頁、原審卷三第51頁），並不可採。
十、撤銷原審判決犯罪事實附表一編號3，附表二編號1、編號2
    ，及應執行刑的理由：
　㈠原審審理後，認為被告犯罪事實附表一編號3，附表二編號1
    、編號2犯行事證明確，予以論罪科刑，固非無見，然被告
    就此部分犯行有修正前毒品危害防制條例第17條第2項偵、
    審自白減刑的適用，原審漏未依此規定減輕被告刑度，適用
    法令乃有違誤，被告提起上訴，主張原審此部分量刑過重，
    為有理由，原審此部分判決即屬無可維持，應由本院予以撤
    銷改判。
　　另原審為被告定的應執行刑（有期徒刑16年8月），因組成
    基礎包含此部分被撤銷的罪刑，該應執行刑即失所附麗，應
    一併撤銷。
　㈡爰審酌被告明知海洛因、甲基安非他命危害他人身心健康甚
    鉅，竟仍販賣海洛因、甲基安非他命予他人施用，助長毒品
    危害範圍，所為應予非難，惟念被告犯後坦承犯罪，態度尚
    可，兼衡被告販賣毒品的數量非鉅，暨被告的智識程度、生
    活狀況等一切情狀，量處如犯罪事實附表「罪名、宣告刑及
    沒收」-「本院主文」欄所示之刑。
　㈢犯第4 條至第9 條之罪者，其供犯罪所用之物，不問屬於犯
    罪行為人與否，均沒收之，此為修正前毒品危害防制條例第
    19條第1 項所明定。經查：
　⒈被告於108 年7 月22日為警查扣之三星廠牌行動電話（含門
    號0000000000號SIM 卡）（見警4311號卷第54頁），為被告
    所有及管理支配，且係其於犯罪事實附表一編號3犯行中聯
    繫買家交易毒品所用之物，業據被告於原審供承明確（見原
    審卷一第350、362 至363 頁），爰依上開規定宣告沒收。
　⒉被告另持不詳廠牌行動電話（含門號0000000000號SIM 卡）
    從事犯罪事實附表二編號1、2犯行部分（該門號係他人贈送
    被告使用，原審卷一第354 頁），未據扣案，且無證據證明
    現仍存在，本院審酌行動電話非專供販賣或轉讓毒品之犯罪
    所用，案發至今已久，該等物品現在殘餘價值不高，如宣告
    沒收或追徵價額，對於被告不法行為之非難，或刑罰之預防
    助益甚微，應認此等沒收欠缺刑法上之重要性，爰依刑法第
    38條之2 第2 項規定，不予宣告沒收及追徵。
  ⒊關於犯罪所得部分：
  ①被告就犯罪事實附表一編號3販賣毒品犯行，有向買受人收取
    價金，業據被告於原審供明在卷（見原審卷一第350 至357 
    頁、原審卷三第134 頁），應依刑法第38條之1 第1 項前段
    、第3 項規定宣告沒收之，並於全部或一部不能沒收或不宜
    執行沒收時，追徵其價額。
  ②就犯罪事實附表二所示被告與乙○○共同販賣毒品部分，關於
    販毒利得之分配，被告於原審供稱：附表二之毒品交易，是
    由我向毒品上手取得毒品，再由乙○○負責出面交付毒品及收
    取價金，我與乙○○會輪流接聽電話...我跟乙○○共同販賣毒
    品，均可賺取施用毒品之利益，原先我們約定賣毒品的錢由
    2 人平分，但後來乙○○都沒有分我賣毒品賺得的錢等語（原
    審卷二第190 至210 頁；原審卷三第135 至137 、173 至17
    5 頁），惟乙○○於原審係供稱：...附表二所示之毒品交易
    ，是被告將分裝好的毒品交給我，我再與毒品交易對象相約
    見面交付毒品及收取價金，我將所收得之款項均交予被告，
    我可以因此獲得被告所提供之毒品施用等語（見原審卷二第
    151 至156 、264 至281 頁），被告與乙○○就如何分配販毒
    所得之說法顯有出入。另同案被告丙○○於原審亦稱：就其瞭
    解，被告上開所陳與乙○○間如何分配販毒所得之情形並非屬
    實（見原審卷三第175 頁），可知被告上開關於與乙○○間犯
    罪所得分配之片面陳述，尚難逕信。本院審酌被告及乙○○於
    原審既然皆稱其等實際上均因共同販賣毒品獲有施用毒品之
    利益，僅係其等犯罪利得分配狀況未臻明確，認為依照共同
    犯罪之人數平均分擔應沒收之數額，乃為合理。依此，就犯
    罪事實附表二編號1至2被告共同販賣第一、二級毒品之犯罪
    所得，應分別估算為1250 元、1750 元，共3000元，因未扣
    案，爰依刑法第38條之1 第1 項前段、第3 項規定宣告沒收
    ，並於全部或一部不能沒收或不宜執行沒收時，追徵其價額
    。　　
、駁回被告其他上訴的理由（犯罪事實附表一編號3以外各罪，
    附表二編號3）：
  ㈠原審審理後，認為被告此部分犯行事證明確，乃依上開實體
    法規，並審酌被告前有持有彈藥、販賣毒品、施用毒品等多
    項前科，有被告前案紀錄表可參，素行非佳，被告於前案假
    釋出監後，於假釋期間再次為本案販賣毒品行為，助長毒品
    氾濫，對他人身體健康及社會治安之危害程度非輕，乃應非
    難；惟念被告於法院坦承本案全部犯行，堪認尚有面對錯誤
    之勇氣，犯後態度尚可；再審酌被告本案販賣、轉讓毒品之
    人數，實際獲取之利益合計1 萬7750 元（詳後述），犯罪
    情節不若上游販賣毒品賺取暴利之毒梟，兼衡被告自陳的智
    識程度、生活情況等一切情狀，量處如犯罪事實附表一（編
    號3以外）、附表二編號3所示之刑。
  ㈡此外，就沒收部分，原審判決也說明：
  ⒈關於扣案之毒品部分：
    被告為警於108 年7 月22日在林森路租屋處執行搜索、查扣
    之白色錠劑14顆（見警4311號卷第50至54頁），經送請高雄
    市立凱旋醫院鑑定結果，檢出含有第三級毒品氟硝西泮成分
    （驗後毛重4.535 公克），此有高雄市立凱旋醫院108 年8 
    月9 日鑑定書可參（見警4311號卷第72頁），而依被告歷來
    之供述，均稱該毒品為治療睡眠問題服用之藥物，與本案販
    賣、轉讓毒品之犯行無關（見原審卷一第362 至363 頁，原
    審卷三第168 頁），自無從於本案宣告沒收，此部分應由檢
    察官另為適法之處理。
  ⒉關於犯罪所用之物部分：
　　犯第4 條至第9 條之罪者，其供犯罪所用之物，不問屬於犯
    罪行為人與否，均沒收之，此為修正前毒品危害防制條例第
    19條第1 項所明定。經查：
　①被告於108 年7 月22日為警查扣之三星廠牌行動電話（含門
    號0000000000號SIM 卡）（見警4311號卷第54頁），為被告
    所有及管理支配，且係供其聯繫毒品交易所用之物，業據被
    告於原審供承明確（見原審卷一第350、362 至363 頁），
    該扣案之行動電話及SIM 卡，既然是被告犯犯罪事實附表一
    編號1、2、4所示犯行所用之物，爰依修正前毒品危害防制
    條例第19條第1 項規定宣告沒收。
　②至被告於同日為警查扣之Iphone手機（含門號0000000000號S
    IM 卡）（見警4311號卷第54頁），雖為被告所有之物，惟
    被告業已陳明該手機係作為聯繫家人使用，未持以從事本案
    犯行（見原審卷一第363 頁），爰不予宣告沒收。
　③被告另持不詳廠牌行動電話（含門號0000000000號SIM 卡）
    從事犯罪事實附表一編號5至7，附表二編號3犯行部分（該
    門號係他人贈送被告使用，原審卷一第354 頁），未據扣案
    ，且無證據證明現仍存在，本院審酌行動電話非專供販賣或
    轉讓毒品之犯罪所用，案發至今已久，現在殘餘價值不高，
    如宣告沒收或追徵價額，對於被告不法行為之非難，抑或刑
    罰之預防助益甚微，應認此等沒收欠缺刑法上之重要性，爰
    依刑法第38條之2 第2 項規定，不予宣告沒收及追徵。
  ⒊關於犯罪所得部分：
  ①被告就犯罪事實附表一編號1至7販賣毒品犯行，各收取販賣
    價金的犯罪所得（附表一編號6毒品交易金額為4000 元，然
    其中2000 元為賒帳），業據被告於原審供明在卷（見原審
    卷一第350 至357 頁、原審卷三第134 頁），應依刑法第38
    條之1 第1 項前段、第3 項規定宣告沒收、追徵。
  ②就犯罪事實附表二編號1至3所示被告與乙○○共同販賣毒品部
    分，關於販毒利得之分配，基於同上理由，應該依照共同犯
    罪之人數平均分擔應沒收之數額，依此，就犯罪事實附表二
    編號3被告之犯罪所得應估算為750 元（編號3部分，實際僅
    向林幸燈收取現金1500 元，讓林幸燈賒欠2000元，已如前
    述），爰依刑法第38條之1 第1 項前段、第3 項規定宣告沒
    收、追徵。
　㈢經核原審判決上開認事用法並無違誤，量刑亦屬妥適，並無
    違法不當之處。
　㈣被告提起上訴，主張被告就犯罪事實附表一編號2、附表二編
    號3部分，有修正前毒品危害防制條例第17條第2項偵、審自
    白減刑的適用；或主張被告就附表二犯行應僅係幫助犯，而
    非共同正犯云云，均無理由，已如上述。另被告主張原審就
    此部分量刑過重云云，然原審就被告此部分犯行的量刑均已
    就刑法第57條各款事由詳為審酌，且所量處的刑度均係從法
    定刑經過減刑後的最輕刑度，往上酌加數月而已，客觀上均
    屬於中低度刑，並無過重的情形。因此，被告此部分上訴，
    並無理由，應予駁回。
、定應執行刑部分：
    被告所犯本案各罪，符合數罪併罰定執行刑的規定，爰斟酌
    被告的整體犯罪情節，酌定如主文所示。沒收則併執行之。
據上論結，應依刑事訴訟法第368條，第369條第1項前段、第364
條、第299條第1項前段，判決如主文。
本案經檢察官李濂提起公訴，檢察官林志峯到庭執行職務。
中　　華　　民　　國　　110 　年　　9 　　月　　8 　　日
                  刑事第五庭    審判長法　官  黃國永
                                      法　官  翁世容
                                      法　官  蔡川富
以上正本證明與原本無異。
如不服本判決應於收受送達後20日內向本院提出上訴書狀，其未
敘述上訴理由者，並得於提起上訴後20日內向本院補提理由書（
均須按他造當事人之人數附繕本）「切勿逕送上級法院」。
　　　　　　　　　　　　　　　　　　　書記官  黃心怡　　
中　　華　　民　　國　　110 　年　　9 　　月　　8 　　日

附錄本案論罪科刑法條全文：
（修正前）毒品危害防制條例第4條
製造、運輸、販賣第一級毒品者，處死刑或無期徒刑；處無期徒
刑者，得併科新臺幣2千萬元以下罰金。
製造、運輸、販賣第二級毒品者，處無期徒刑或7年以上有期徒
刑，得併科新臺幣1千萬元以下罰金。
製造、運輸、販賣第三級毒品者，處7年以上有期徒刑，得併科
新臺幣7百萬元以下罰金。
製造、運輸、販賣第四級毒品者，處5年以上12年以下有期徒刑
，得併科新臺幣3百萬元以下罰金。
製造、運輸、販賣專供製造或施用毒品之器具者，處1年以上7年
以下有期徒刑，得併科新臺幣1百萬元以下罰金。
前五項之未遂犯罰之。

（現行）毒品危害防制條例第8條
轉讓第一級毒品者，處1年以上7年以下有期徒刑，得併科新臺幣
1百萬元以下罰金。
轉讓第二級毒品者，處6月以上5年以下有期徒刑，得併科新臺幣
70萬元以下罰金。
轉讓第三級毒品者，處3年以下有期徒刑，得併科新臺幣30萬元
以下罰金。
轉讓第四級毒品者，處1年以下有期徒刑，得併科新臺幣10萬元
以下罰金。
前四項之未遂犯罰之。
轉讓毒品達一定數量者，加重其刑至二分之一，其標準由行政院
定之。

藥事法第83條
明知為偽藥或禁藥，而販賣、供應、調劑、運送、寄藏、牙保、
轉讓或意圖販賣而陳列者，處7年以下有期徒刑，得併科新臺幣5
千萬元以下罰金。
犯前項之罪，因而致人於死者，處7年以上有期徒刑，得併科新
臺幣1億元以下罰金；致重傷者，處3年以上12年以下有期徒刑，
得併科新臺幣7千5百萬元以下罰金。
因過失犯第一項之罪者，處2年以下有期徒刑、拘役或科新臺幣5
百萬元以下罰金。
第一項之未遂犯罰之。

■犯罪事實附表
附表一：被告甲○○單獨販賣、無償轉讓第一級毒品海洛因及無
        償轉讓禁藥即第二級毒品甲基安非他命
編號 交易對象 販賣/轉讓： ⑴時間 ⑵地點 ⑶交易金額（新臺幣）     行為方式    證據方法及出處 罪名、宣告刑及沒收 １（起訴書附表一編號1 ） 周家豪 ⑴108 年6 月6日晚上8 時42分許後之某時 ⑵周家豪位於雲林縣○○鄉○○村○○路00號之租屋處附近路邊 ⑶1,000 元 甲○○持用行動電話（門號：0000000000號）與周家豪持用之行動電話（門號：0000000000號）為如通訊監察譯文附表一編號１、①至③所示之通話後，於左列時間、地點，由甲○○以一手交錢、一手交貨之方式，販賣第一級毒品海洛因1 包予周家豪，完成交易。 ⑴證人周家豪於警詢、偵訊時之證述（警4311號卷第79至82頁；他511 號卷二第37至38頁） ⑵原審108 年度聲監字第211 號通訊監察書暨電話附表、如通訊監察譯文附表一編號 １所示之通訊監察譯文（警4311號卷第3頁正、反面、第83至85頁） ⑶被告甲○○於警詢、偵訊、原審準備程序中及審理時之供述（警4311號卷第12至16頁；他511 號卷二第159 至161 頁反面；原審卷一第343 至364 頁；原審卷二第189 至221 頁；原審卷三第131至180頁） 原審主文： 甲○○犯販賣第一級毒品罪，處有期徒刑柒年拾月。扣案之三星廠牌行動電話壹支（含搭配使用之行動電話門號○○○○○○○○○○號SIM 卡壹張）沒收；未扣案之犯罪所得新臺幣壹仟元沒收，於全部或一部不能沒收或不宜執行沒收時，追徵其價額。      本院主文： 上訴駁回。 ２（起訴書附表一編號2 ） 周家豪 ⑴108 年6 月10日晚上8 時9分許後之某時 ⑵周家豪位於雲林縣○○鄉○○村○○路00號之租屋處 ⑶1,000 元 甲○○持用行動電話（門號：0000000000號）與周家豪持用之行動電話（門號：0000000000號）為如通訊監察譯文附表一編號２、①至⑩所示之通話後，於左列時間、地點，由甲○○以一手交錢、一手交貨之方式，販賣第一級毒品海洛因1 包予周家豪，完成交易。 ⑴證人周家豪於警詢、偵訊時之證述（警4311號卷第79至82頁；他511 號卷二第37至38頁） ⑵原審108 年度聲監字第211 號通訊監察書暨電話附表、如通訊監察譯文附表一編號 ２所示之通訊監察譯文（警4311號卷第3頁正、反面、第85頁反面至89頁反面） ⑶被告甲○○於原審準備程序中及審理時之供述（原審卷一第343 至364 頁；原審卷二第189 至221 頁；原審卷三第131至180頁） 原審主文： 甲○○犯販賣第一級毒品罪，處有期徒刑拾伍年貳月。扣案之三星廠牌行動電話壹支（含搭配使用之行動電話門號○○○○○○○○○○號SIM卡壹張）沒收；未扣案之犯罪所得新臺幣壹仟元沒收，於全部或一部不能沒收或不宜執行沒收時，追徵其價額。      本院主文： 上訴駁回。 ３（起訴書附表一編號3 ） 周家豪 ⑴108 年6 月13日晚上8 時許後之某時 ⑵周家豪位於雲林縣○○鄉○○村○○路00號之租屋處 ⑶1,000 元 甲○○持用行動電話（門號：0000000000號）與周家豪持用之行動電話（門號：0000000000號）為如通訊監察譯文附表一編號３、①至⑧所示之通話後，於左列時間、地點，由甲○○以一手交錢、一手交貨之方式，販賣第一級毒品海洛因1 包予周家豪，完成交易。 ⑴證人周家豪於警詢、偵訊時之證述（警4311號卷第79至82頁；他511 號卷二第37至38頁） ⑵原審108 年度聲監字第211 號通訊監察書暨電話附表、如通訊監察譯文附表一編號 ３所示之通訊監察譯文（警4311號卷第3頁正、反面、第90至91頁） ⑶被告甲○○於原審準備程序中及審理時之供述（原審卷一第343 至364 頁；原審卷二第189 至221 頁；原審卷三第131至180頁） ◎被告甲○○於108年8月14日警詢、108年8月20日偵查筆錄稱伊不記得本次有無交易(警4311號卷第13頁、他511號卷二第159頁)，本院認法律不應強令記憶力不佳的被告坦承犯罪，故本次可寬認適用偵審自白減刑規定。 原審主文： 甲○○犯販賣第一級毒品罪，處有期徒刑拾伍年貳月。扣案之三星廠牌行動電話壹支（含搭配使用之行動電話門號○○○○○○○○○○號SIM卡壹張）沒收；未扣案之犯罪所得新臺幣壹仟元沒收，於全部或一部不能沒收或不宜執行沒收時，追徵其價額。      本院主文： 原判決撤銷。 甲○○犯販賣第一級毒品罪，處有期徒刑柒年拾月。扣案之三星廠牌行動電話壹支（含搭配使用之行動電話門號○○○○○○○○○○號SIM卡壹張）沒收；未扣案之犯罪所得新臺幣壹仟元沒收，於全部或一部不能沒收或不宜執行沒收時，追徵其價額。 ４（起訴書附表一編號4 ） 周家豪 ⑴108 年6 月17日晚上8 時32分許後之某時 ⑵周家豪位於雲林縣○○鄉○○村○○路00號租屋處之樓下 ⑶1,000 元 甲○○持用行動電話（門號：0000000000號）與周家豪持用之行動電話（門號：0000000000號）為如通訊監察譯文附表一編號４、①至②所示之通話後，於左列時間、地點，由甲○○以一手交錢、一手交貨之方式，販賣第一級毒品海洛因1 包予周家豪，完成交易。 ⑴證人周家豪於警詢、偵訊時之證述（警4311號卷第79至82頁；他511 號卷二第37至38頁） ⑵原審108 年度聲監續字第304 號、108 年度聲監字第260 號通訊監察書暨電話附表、如通訊監察譯文附表一編號４所示之通訊監察譯文（警4311號卷第4至5頁反面、第91頁正、反面） ⑶被告甲○○於警詢、偵訊、原審準備程序中及審理時之供述（警4311號卷第12至16頁；他511 號卷二第159 至161 頁反面；原審卷一第343 至364 頁；原審卷二第189 至221 頁；原審卷三第131至180頁） 原審主文： 甲○○犯販賣第一級毒品罪，處有期徒刑柒年拾月。扣案之三星廠牌行動電話壹支（含搭配使用之行動電話門號○○○○○○○○○○號SIM 卡壹張）沒收；未扣案之犯罪所得新臺幣壹仟元沒收，於全部或一部不能沒收或不宜執行沒收時，追徵其價額。      本院主文： 上訴駁回。 ５（起訴書附表一編號5 ） 陳信俞 ⑴108 年1 月25日晚上7 時59分許後之某時 ⑵陳信俞位於雲林縣○○鄉○○村○○00號之宿舍 ⑶4,000 元 被告甲○○持用行動電話（門號：0000000000號）與陳信俞持用之行動電話（門號：0000000000號）為如通訊監察譯文附表一編號５所示之通話後，於左列時間、地點，由甲○○以一手交錢、一手交貨之方式，販賣第二級毒品甲基安非他命1 包予陳信俞，完成交易。 ⑴證人陳信俞於偵訊時之證述（他511 號卷一第137 至141 頁） ⑵原審108 年度聲監續字第48號通訊監察書暨電話附表、如通訊監察譯文附表一編號 ５所示之通訊監察譯文（偵5733號卷第72頁正、反面；他511號卷一第145 頁） ⑶被告甲○○於偵訊、原審準備程序中及審理時之供述（他511號卷二第159 至161頁反面；原審卷一第343 至364 頁；原審卷二第189 至221 頁；原審卷三第131 至180頁） 原審主文： 甲○○犯販賣第二級毒品罪，處有期徒刑參年拾月。未扣案之犯罪所得新臺幣肆仟元沒收，於全部或一部不能沒收或不宜執行沒收時，追徵其價額。      本院主文： 上訴駁回。 ６（起訴書附表一編號6 ） 陳信俞 ⑴108 年2 月17日下午2 時31分許後之某時 ⑵雲林縣○○鄉○○路000 號省錢超市（起訴書誤載交易地點為雲林縣○○鄉○○村○○00號之宿舍，應予更正） ⑶4,000 元 甲○○持用行動電話（門號：0000000000號）與陳信俞持用之行動電話（門號：0000000000號）為如通訊監察譯文附表一編號６、①至③所示之通話後，於左列時間、地點，由甲○○販賣第二級毒品甲基安非他命1 包予陳信俞，陳信俞則交付現金2,000 元，並賒欠剩餘2,000 元之價款，完成交易。 ⑴證人陳信俞於偵訊時之證述（他511 號卷一第137 至141 頁） ⑵原審108 年度聲監續字第48號通訊監察書暨電話附表、如通訊監察譯文附表一編號 ６所示之通訊監察譯文（偵5733號卷第72頁正、反面；他511號卷一第145 至146頁） ⑶被告甲○○於偵訊、原審準備程序中及審理時之供述（他511號卷二第159 至161頁反面；原審卷一第343 至364 頁；原審卷二第189 至221 頁；原審卷三第131 至180頁） 原審主文： 甲○○犯販賣第二級毒品罪，處有期徒刑參年拾月。未扣案之犯罪所得新臺幣貳仟元沒收，於全部或一部不能沒收或不宜執行沒收時，追徵其價額。      本院主文： 上訴駁回。 ７（起訴書附表一編號7 ） 陳信俞 ⑴108 年3 月17日上午11時18分許後之某時 ⑵陳信俞位於雲林縣○○鄉○○村○○00號之宿舍 ⑶4,000 元 甲○○持用行動電話（門號：0000000000號）與陳信俞持用之行動電話（門號：0000000000號）為如通訊監察譯文附表一編號７所示之通話後，於左列時間、地點，由甲○○以一手交錢、一手交貨之方式，販賣第二級毒品甲基安非他命1 包予陳信俞，完成交易。 ⑴證人陳信俞於偵訊時之證述（他511 號卷一第137 至141 頁） ⑵原審108 年度聲監續字第107 號通訊監察書暨電話附表、如通訊監察譯文附表一編號７所示之通訊監察譯文（原審卷三第71至72頁；他511 號卷一第146至147頁） ⑶被告甲○○於偵訊、原審準備程序中及審理時之供述（他511號卷二第159 至161頁反面；原審卷一第343 至364 頁；原審卷二第189 至221 頁；原審卷三第131 至180頁） 原審主文： 甲○○犯販賣第二級毒品罪，處有期徒刑參年拾月。未扣案之犯罪所得新臺幣肆仟元沒收，於全部或一部不能沒收或不宜執行沒收時，追徵其價額。      本院主文： 上訴駁回。 ８（起訴書附表一編號8） 周豫芳 ⑴108 年7 月21日上午7、8時許 ⑵甲○○之○○路租屋處 ⑶無償轉讓 甲○○於左列時間、地點，同時無償轉讓數量不詳之第一級毒品海洛因、禁藥即第二級毒品甲基安非他命（無證據證明甲○○轉讓第一級毒品之數量淨重達5 公克以上、轉讓禁藥即第二級毒品之數量淨重達10公克以上）予周豫芳施用（周豫芳所涉施用第一、二級毒品罪嫌，業經檢察官另案提起公訴）。 ⑴證人周豫芳於偵訊時之證述（他511 號卷一第165 至166 頁） ⑵臺南市政府衛生局108 年8 月16日檢驗結果報告（證人周豫芳之尿液檢驗結果；檢體編號：0108X00269號）（偵5733號卷第51頁） ⑶被告甲○○於偵訊、原審準備程序中之供述（他511 號卷一第159 至161 頁；他511 號卷二第159 至161 頁反面；原審卷一第343 至364 頁；原審卷二第189 至221頁；原審卷三第131至180頁） 原審主文： 甲○○犯轉讓第一級毒品罪，處有期徒刑捌月。      本院主文： 上訴駁回。 


附表二：被告甲○○、共同被告乙○○共同販賣第一級毒品海洛
        因及第二級毒品甲基安非他命
編號 交易對象 販賣： ⑴時間 ⑵地點 ⑶交易金額（新臺幣）     行為方式    證據方法及出處 罪名、宣告刑及沒收 １（起訴書附表三編號1 ） 陳星光 ⑴108 年4 月5日晚上6 時至8 時許間之某時 ⑵雲林縣○○鄉○○村○○路00○0 號麥寮橋頭郵局對面 ⑶2,500 元（起訴書誤載交易地點為麥寮鄉農會橋頭辦事處附近某處，及誤載交易金額為1,000 元，均應予更正） 甲○○持用行動電話（門號：0000000000號）與陳星光持用之行動電話（門號：0000000000號）聯繫毒品交易事宜後，由乙○○向甲○○拿取第二級毒品甲基安非他命，再於左列時間、地點，由乙○○出面以一手交錢、一手交貨之方式，販賣第二級毒品甲基安非他命1 包予陳星光，完成交易（所得價款由甲○○、乙○○朋分）。 ⑴證人陳星光於警詢、偵訊時之證述（警4311號卷第169 至183頁；他743 號卷第73至75頁） ⑵原審108 年度聲監字第135 號通訊監察書暨電話附表、與本次交易相關如通訊監察譯文附表二編號１所示之通訊監察譯文（他511 號卷一第107頁正、反面；警4311號卷第173至174頁） ⑶原審勘驗本案相關通訊監察錄音檔所製作之勘驗筆錄（原審卷二第191至209頁） ⑷被告甲○○於原審準備程序中及審理時之供述（原審卷二第189 至221 頁；原審卷三第131 至180 頁） ⑸共同被告乙○○於偵訊、原審準備程序中之供述（他511 號卷二第147 至150 頁反面；原審卷二第141至157 、257 至296頁） ◎檢、警未於警訊、偵查提示具體的犯罪事實讓被告有澄清選擇認罪的機會，本院認為被告仍有偵審自白減刑之適用。 原審主文： 甲○○共同犯販賣第二級毒品罪，處有期徒刑柒年參月。未扣案之犯罪所得新臺幣壹仟貳佰伍拾元沒收，於全部或一部不能沒收或不宜執行沒收時，追徵其價額。      本院主文： 原判決撤銷。 甲○○共同犯販賣第二級毒品罪，處有期徒刑參年捌月。未扣案之犯罪所得新臺幣壹仟貳佰伍拾元沒收，於全部或一部不能沒收或不宜執行沒收時，追徵其價額。 ２（起訴書附表三編號2 ） 陳星光 ⑴108 年4 月17日下午5 時26分許後之某時 ⑵雲林縣麥寮鄉鎮南宮夜市附近某處（業經檢察官當庭更正） ⑶3,500 元 乙○○持用行動電話（門號：0000000000號）與陳星光持用之行動電話（門號：0000000000號）為如通訊監察譯文附表三編號１①、②、④至⑥所示之通話（附表三編號１③則係甲○○與陳星光所為之通話）後，由乙○○向甲○○拿取第二級毒品甲基安非他命，再於左列時間、地點，由乙○○出面以一手交錢、一手交貨之方式，販賣第二級毒品甲基安非他命1 包予陳星光，完成交易（所得價款由甲○○、乙○○朋分）。 ⑴證人陳星光於警詢、偵訊時之證述（警4311號卷第169 至183頁；他743 號卷第73至75頁） ⑵原審108 年度聲監字第135 號通訊監察書暨電話附表、如通訊監察譯文附表三編號 １所示之通訊監察譯文（他511 號卷一第107 頁正、反面；警4311號卷第179 至181 頁） ⑶原審勘驗本案相關通訊監察錄音檔所製作之勘驗筆錄（原審卷二第191至209頁） ⑷雲林縣麥寮鄉鎮南宮之Google街景照片（原審卷二第159頁） ⑸被告甲○○於原審準備程序中及審理時之供述（原審卷二第189 至221 頁；原審卷三第131 至180 頁） ⑹共同被告乙○○於警詢、偵訊、偵查中羈押訊問、原審準備程序中之供述（警4311號卷第129 至131 頁；他511 號卷二第147 至150 頁反面；原審聲羈卷第71至77頁；原審卷二第141 至157 、257 至296 頁） ◎檢、警未於警訊、偵查提示具體的犯罪事實讓被告有澄清選擇認罪的機會，本院認為被告仍有偵審自白減刑之適用。 原審主文： 甲○○共同犯販賣第二級毒品罪，處有期徒刑柒年參月。未扣案之犯罪所得新臺幣壹仟柒佰伍拾元沒收，於全部或一部不能沒收或不宜執行沒收時，追徵其價額。      本院主文： 原判決撤銷。 甲○○共同犯販賣第二級毒品罪，處有期徒刑參年捌月。未扣案之犯罪所得新臺幣壹仟柒佰伍拾元沒收，於全部或一部不能沒收或不宜執行沒收時，追徵其價額。 ３（起訴書附表三編號3 ） 林幸燈 ⑴108 年4 月14日上午8 時16分許後之某時 ⑵雲林縣○○鄉○○路000 號力統超市附近 ⑶3,500 元（起訴書所載交易時間、地點，均經檢察官當庭更正；另起訴書誤載交易金額為1,500 元，應予更正） 乙○○持用行動電話（門號：0000000000號）與林幸燈持用之行動電話（門號：0000000000號）為如通訊監察譯文附表三編號２②至④所示之通話（附表三編號２①則係甲○○與林幸燈所為之通話）後，由乙○○向甲○○拿取第一級毒品海洛因，再於左列時間、地點，由乙○○出面販賣第一級毒品海洛因1包予林幸燈，並收取林幸燈交付之現金1,500 元（餘款2,000元則賒欠），完成交易（所得價款由甲○○、乙○○朋分）。 ⑴證人林幸燈於警詢、偵訊時之證述（警4311號卷第194 至196頁；他511 號卷二第34頁正、反面） ⑵原審108 年度聲監字第135 號通訊監察書暨電話附表、如通訊監察譯文附表三編號 ２所示之通訊監察譯文（他511 號卷一第107 頁正、反面；警4311號卷第197 頁正、反面） ⑶原審勘驗本案相關通訊監察錄音檔所製作之勘驗筆錄（原審卷二第191至209頁） ⑷雲林縣麥寮鄉之力統超市、麥寮鄉農會橋頭辦事處Google地圖及街景照片（原審卷一第245至255頁） ⑸被告甲○○於原審準備程序中及審理時之供述（原審卷二第189 至221 頁；原審卷三第131 至180 頁） ⑹共同被告乙○○於警詢、偵訊、原審準備程序中之供述（警4311號卷第129 至131頁；偵4807號卷第137 至139 頁；原審卷二第141 至157、257至296 頁） 原審主文： 甲○○共同犯販賣第一級毒品罪，處有期徒刑拾伍年參月。未扣案之犯罪所得新臺幣柒佰伍拾元沒收，於全部或一部不能沒收或不宜執行沒收時，追徵其價額。      本院主文： 上訴駁回。 



■通訊監察譯文附表
附表一：被告甲○○單獨販賣、無償轉讓第一級毒品海洛因及無
        償轉讓禁藥即第二級毒品甲基安非他命

編號  時      間     通 訊 監 察 譯 文 內 容   備      考  １ ①108 年6 月6 日晚上8 時18分【基地臺位置：雲林縣○○鄉○○村○○○000○00號】 Ａ：0000-000000（甲○○） 　　IMEI：000000000000000 　　↓ Ｂ：0000-000000（周家豪） ㈠佐證犯罪事實附表一編號１ ㈡通訊監察譯文出處：警4311號卷第83至85頁 ㈢108 年度聲監字第211 號（警4311號卷第3 頁正、反面）   （前段被告甲○○提及「阿偉」把生意搶走，要Ｂ以後打給他，並將以前介紹的再介紹回來） Ｂ：我現在要找你捏 Ａ：你現在要找我，幹你娘你就再茫還要找我 Ｂ：我現在知道你嘿阿 Ａ：你不要再跟我說500 了喔 Ｂ：嘿啦 Ａ：還嘿勒，幹你老師，你真的要林北抓狂 Ｂ：好啦 Ａ：好 Ｂ：拜託啦 Ａ：好啦好啦讓你拜託一次啦吼 Ｂ：阿要去哪找你 Ａ：要去哪找我來我想一下，欸我等一下在麥寮夜市，因為我等一下回去啦吼，你聽懂嗎，現在都朋友那邊再處理了，你聽懂嗎，我們現在在那個了，吼這樣 Ｂ：蛤 Ａ：你不用了解太多啦，就等一下，有很趕嗎 Ｂ：有阿 Ａ：有喔有很趕，這樣我想一下，這樣，橋頭往麥寮你知道嗎，對嗯 Ｂ：哼 Ａ：知道吼，我等下會經過，你聽懂嗎，吼，聽懂嗎 Ｂ：蛤 Ａ：你是在，吼注意聽好嗎 Ｂ：有啦 Ａ：我們在巴黎那好嗎 Ｂ：巴黎 Ａ：巴黎汽車旅館 Ｂ：嘿 Ａ：好嗎 Ｂ：嘿 Ａ：好嗎 Ｂ：吼 Ａ：幾點，現在還是 Ｂ：我現在過去阿 Ａ：現在齁 Ｂ：巴黎巴黎是在哪阿 Ａ：巴黎在哪，沙崙後在過去靠近麥寮囉 Ｂ：嘿嘿嘿 Ａ：太遠嗎 Ｂ：我現在在橋頭捏 Ａ：對阿太遠嗎，不然在橋頭好嗎 Ｂ：吼 Ａ：吼你去給人幹啦，還真的在橋頭勒，你再選一下你再選一下 Ｂ：蛤 Ａ：在那個，沙崙後好啊啦，一人一半，沙崙後啦，好嗎 Ｂ：好啦 Ａ：沙崙後你知道嗎 Ｂ：沙崙後哪 Ａ：沙崙後橋轉近來那 Ｂ：廟喔 Ａ：隨便啦，你到沙崙後打給我，我馬上衝過去，我騎一臺重型的啦 Ｂ：喔，廟喔，我就到廟打給你 Ａ：廟兩邊，我哪知道你說哪邊 Ｂ：那個橋頭要過去左轉阿 Ａ：在轉進來這嗎 Ｂ：嘿阿 Ａ：吼好阿好阿，你就自己旁邊一點Ｂ：蛤 Ａ：自己旁邊點啦，不然剛好巡邏車還什麼，還在那傻傻的等，吼 Ｂ：阿我就在廟這樣阿 Ａ：好啦好啦好啦，到再打給我吼 Ｂ：好   ②108 年6 月6 日晚上8 時38分【基地臺位置：雲林縣○○鄉○○村○○○000○00號】 Ａ：0000-000000（甲○○） 　　IMEI：000000000000000 　　↑ Ｂ：0000-000000（周家豪）    Ｂ：喂我到了啦 Ａ：喂你那不是再臨檢 Ｂ：我到了啦 Ａ：你那不是再臨檢 Ｂ：蛤，哪有 Ａ：有啦說橋再臨檢 Ｂ：沒啦 Ａ：你騎去要回來橋頭這變電所這 Ｂ：從哪阿 Ａ：變電所阿 Ｂ：變電所 Ａ：蛤你騎上來就看到我了啦 Ｂ：變電所捏 Ａ：你回頭騎上來就看到我了 Ｂ：騎回去橋頭喔 Ａ：蛤 Ｂ：騎回去橋頭嗎 Ａ：嘿啦嘿啦你慢慢騎回來就看到我了，我在另外一邊啦 Ｂ：喔好   ③108 年6 月6 日晚上8 時42分【基地臺位置：雲林縣○○鄉○○村○○○000○00號】 Ａ：0000-000000（甲○○） 　　IMEI：000000000000000 　　↓ Ｂ：0000-000000（周家豪）    Ｂ：喂我過變電所了捏 Ａ：我在另外這邊我不是跟你說我在另外這邊 Ｂ：蛤 Ａ：我在另外這邊 Ｂ：你在哪啦，橋嗎 Ａ：蛤橋在下來這，我在這邊跟人家講話 Ｂ：我又沒看到你你在車內嗎 Ａ：沒啦我騎機車 Ｂ：你是在麥寮那邊嗎 Ａ：沒沒沒沒，你騎上來就看到了 Ｂ：蛤 Ａ：騎上來就看到了 Ｂ：我就快到變電所了阿 Ａ：你騎上來 Ｂ：…（語音不詳）橋 Ａ：蛤 Ｂ：我現在在變電所了 Ａ：好啦好啦我過去找你 Ｂ：蛤 Ａ：你騎上來 Ｂ：哪一邊啦，是麥寮那邊還是橋頭那邊 Ａ：橋頭 Ｂ：蛤   ④【參考用譯文】108 年6 月7 日下午6 時6 分【基地臺位置：雲林縣○○鄉○○村○○○000○00號】 Ａ：0000-000000（甲○○） 　　IMEI：000000000000000 　　↑ Ｂ：0000-000000（周家豪）    Ａ：喂 Ｂ：喂要去哪找你阿 Ａ：…（語音不詳） Ｂ：賢阿啦（姓名音譯），今天沒做工阿 Ａ：…（語音不詳） Ｂ：蛤，我聽不懂啦 Ａ：我說沒做工…（語音不詳） Ｂ：蛤 Ａ：我說沒做工…（語音不詳） Ｂ：今天沒做工啦 Ａ：怎沒做 Ｂ：今天休兩天阿要星期日才有做阿，他那個三線停車阿 Ａ：阿…（語音不詳） Ｂ：蛤 Ａ：…（語音不詳） Ｂ：你說什麼我聽不懂 Ａ：我說你之前介紹找我的人啦 Ｂ：他都電話他現在都用LINE阿，我找不到人阿，他電話打都沒接，他現在都用LINE你聽懂嗎，要遇到人啦，因為他也是在橋頭而已 Ａ：嗯 Ｂ：我如果遇到我會跟他講啦 Ａ：哼 Ｂ：齁 Ａ：你不要…（語音不詳）喔 Ｂ：蛤 Ａ：沒有要…（語音不詳）喔 Ｂ：沒啦我又沒多借錢，昨天才借2千元，我也要吃飯阿 Ａ：你為什麼不一次，昨天一次拿一拿阿剩下的再留在今天就好 Ｂ：好阿啦我要去哪找你啦，跟昨天一樣喔 Ａ：…（語音不詳）一樣喔 Ｂ：蛤 Ａ：一樣喔 Ｂ：嘿拉 Ａ：不要啦吼 Ｂ：好啦拜託啦 Ａ：我等一下打給你啦我現在在廁所 Ｂ：蛤 Ａ：我現在在廁所，等下打給你 Ｂ：喔好啦好啦   ２ ①108 年6 月10日下午6 時27分【基地臺位置：雲林縣○○鄉○○村○○段000地號】 Ａ：0000-000000（甲○○） 　　IMEI：000000000000000 　　↑ Ｂ：0000-000000（周家豪） ㈠佐證犯罪事實附表一編號２ ㈡通訊監察譯文出處：警4311號卷第85頁反面至第89頁反面 ㈢108 年度聲監字第211 號通訊監察書（警4311號卷第3頁正、反面）   Ｂ：喂 Ａ：喂 Ｂ：喂 Ａ：我回來…（語音不詳）我等下回去再打給你等下就回去了 Ｂ：蛤 Ａ：回去再講回去再講，我在路上了 Ｂ：好好好好 Ａ：吼回去再講，回去再打給你   ②108 年6 月10日晚上7 時27分【基地臺位置：雲林縣○○鄉○○村○○○○000號】 Ａ：0000-000000（甲○○） 　　IMEI：000000000000000 　　↓ Ｂ：0000-000000（周家豪）    Ｂ：嘿 Ａ：喂你幫我找阿義（姓名音譯）一下好嗎 Ｂ：蛤 Ａ：阿義（姓名音譯）阿 Ｂ：阿義（姓名音譯）阿喔 Ａ：哼 Ｂ：啊他不在宿舍嗎 Ａ：我不知道我打LINE他的就沒網路阿，我打就沒接阿 Ｂ：齁 Ａ：沒網路的樣子 Ｂ：我去找他啦 Ａ：你是一千還五百還我，一千阿 Ｂ：蛤 Ａ：你要還我一千還五百 Ｂ：我先欠著啦，我跟老闆沒起來啦我今天…（語音不詳） Ａ：好別講電話別講 Ｂ：剩…（語音不詳）百元而已 Ａ：機掰平機掰平 Ｂ：真的啦明天再給你啦好嗎 Ａ：你先幫我找阿義（姓名音譯）一下 Ｂ：好好好，我現在馬上去現在馬上去   ③108 年6 月10日晚上7 時30分【基地臺位置：雲林縣○○鄉○○村○○○段0000地號】 Ａ：0000-000000（甲○○） 　　IMEI：000000000000000 　　↓ Ｂ：0000-000000（周家豪）    Ｂ：喂 Ａ：你去了嗎到了嗎 Ｂ：我在路上了 Ａ：吼好啦 Ｂ：我要到他，蛤 Ａ：你等一下在外面等我朋友就好，我有交代一些話要跟你講吼 Ｂ：哪個路口阿 Ａ：在阿義（姓名音譯）他們裡面等就好了啦 Ｂ：喔好好 Ａ：紗門出來那在等啦，你看一台朋友開TOYOTA的去吼 Ｂ：開TOYOTA喔 Ａ：哼哼我交待一些話 Ｂ：阿我我要先去找阿義嗎 Ａ：要啦要啦你叫他錢幫我拿一拿啦，順便拿給他拿回來啦 Ｂ：喔好了解 Ａ：進阿（姓名音譯）欠我的啦，他算之前欠的啦，說十號要給我 Ｂ：阿他如果沒開門勒要怎麼辦 Ａ：有啦沒開門 Ｂ：好阿好阿好阿我現在我到了我剛到 Ａ：好啦   ④108 年6 月10日晚上7 時36分【基地臺位置：雲林縣○○鄉○○村○○○○000 號】 Ａ：0000-000000（甲○○） 　　IMEI：000000000000000 　　↑ Ｂ：0000-000000（周家豪）    Ａ：喂 Ｂ：又沒車來啊 Ａ：有啦他才從那個去你是，在等一下啦，好啦好啦吼 Ｂ：好好   ⑤108 年6 月10日晚上7 時40分【基地臺位置：雲林縣○○鄉○○村○○○○000 號】 Ａ：0000-000000（甲○○） 　　IMEI：000000000000000 　　↓ Ｂ：0000-000000（周家豪）    Ｂ：喂 Ａ：人家去說沒看到人 Ｂ：都沒看到，喔喔有一台有一台，黑色的黑色的，灰色的是嗎 Ａ：蛤蛤 Ｂ：要怎麼跟他講 Ａ：講話大舌頭大舌頭，他有話要跟你講 Ｂ：喔好好好，阿你要跟他講嗎，喂你要跟他講一下嗎 Ａ：不用 Ｂ：不用喔 Ａ：不然你拿給他拿給他 Ｂ：我拿給他 Ｂ（背景音）：哈囉，電話，哈囉，你志鴻的朋友嗯，志鴻的朋友嗯 Ｂ：喂說他不是啦 Ａ：喔好好好 Ｂ：啊要怎麼半 Ａ：好啦你在那等一下我看一下 Ｂ：蛤 Ａ：我打看看   ⑥108 年6 月10日晚上7 時47分【基地臺位置：雲林縣○○鄉○○村○○○○000 號】 Ａ：0000-000000（甲○○） 　　IMEI：000000000000000 　　↓ Ｂ：0000-000000（周家豪）    Ｂ：喂 Ａ：嗯 Ｂ：真的認錯人啦，人家住在旁邊一個女的 Ａ：…（語音不詳） Ｂ：嘿阿 Ａ：啊有找到人嗎 Ｂ：沒勒你朋友又沒來，你是說那天那台嗎 Ａ：我想看看，不是阿，TOYOTA那個 Ｂ：阿不然是誰 Ａ：吼 Ｂ：沒啊沒人來啊 Ａ：你去你去你去那個啦 Ｂ：蛤 Ａ：你去那種，…（語音不詳）去力同（音譯）啦去力同（音譯）等他，我叫他過去力同比較快啦 Ｂ：去哪阿 Ａ：還是農會好了 Ｂ：農會嗯，好阿好阿   ⑦108 年6 月10日晚上7 時50分【基地臺位置：雲林縣○○鄉○○村○○○段0000地號】 Ａ：0000-000000（甲○○） 　　IMEI：000000000000000 　　↑ Ｂ：0000-000000（周家豪）    Ｂ：喂我到了 Ａ：好啦好啦我跟他講 Ｂ：喂 Ａ：好好好 Ａ：（背景音）再帶他去阿義（音譯）那   ⑧108 年6 月10日晚上7 時53分【基地臺位置：雲林縣○○鄉○○村○○○○000 號】 Ａ：0000-000000（甲○○） 　　IMEI：000000000000000 　　↓ Ｂ：0000-000000（周家豪）    Ｂ：喂，我現在再買了啦 Ａ：你等一下帶他去阿義（音譯）那叫阿義（音譯）跟進阿（音譯）他們把錢收一收給他拿回來 Ｂ：啊他就不理我 Ａ：誰不理你 Ｂ：阿義（音譯）阿 Ａ：你跟他說我講的阿 Ｂ：我就有去了他就不理我，我就有叫那個你們中成（音譯）那個高個…（模糊）欸帶我上去，他就不理我阿 Ａ：阿義阿你不熟嗎 Ｂ：蛤，不熟啦 Ａ：您娘勒 Ｂ：他現在都不理我 Ａ：那個捏 Ｂ：阿義（音譯）阿嗯 Ａ：你保溫（音譯）那個阿義啊捏 Ｂ：保溫的阿義阿（音譯） Ａ：你保溫的阿義啊捏（音譯），我現在在講那你再講哪 Ｂ：大隔（台語音譯）的吧 Ａ：您娘捏，我再說你那掌頭（台語音譯）的義阿你是 Ｂ：正義阿喔 Ａ：沒啦，在那個…陳陳…那另外永盛的小包另外一包嘿，你之前領錢那你不知道是誰 Ｂ：喔你說豬肉嗎 Ａ：我不知道他叫什麼外號叫什麼啦 Ｂ：啊他不就要出來 Ａ：不是啦叫他，他之前叫進阿（音譯）跟我說10號錢要給我，你聽懂嗎 Ｂ：嘿 Ａ：阿叫他幫我 Ｂ：你說我們的下包那個嗯 Ａ：嘿啦 Ｂ：我之前帶你過去那個齁 Ａ：蛤蛤 Ｂ：我帶他過去但是我沒辦法進去找人喔，因為那算是我們的下包阿 Ａ：哼，你以前就能進去現在不能進去 Ｂ：現在就是不能進去啦，他們現在做別人的啦 Ａ：嗯 Ｂ：不是做我們永盛的啦 Ａ：嗯，我跟你說你去跟他講第幾間，叫他進去找他 Ｂ：第四間好像第四間的樣子 Ａ：最後一間最後一間啦 Ｂ：嘿阿 Ａ：他現在就沒網路我打給他就沒接聽懂嗎 Ｂ：啊他現在對阿你朋友我現在買東西給他阿 Ａ：再帶他去咩 Ｂ：好好好   ⑨108 年6 月10日晚上8 時8 分【基地臺位置：雲林縣○○鄉○○村○○○○000 號】 Ａ：0000-000000（甲○○） 　　IMEI：000000000000000 　　↑ Ｂ：0000-000000（周家豪）    Ａ：喂 Ｂ：你打給我一下打給我啦   ⑩108 年6 月10日晚上8 時9 分【基地臺位置：雲林縣○○鄉○○村○○○○000 號】 Ａ：0000-000000（甲○○） 　　IMEI：000000000000000 　　↓ Ｂ：0000-000000（周家豪）    Ｂ：喂 Ａ：你等一下你等一下 Ｂ：我有帶他去 Ａ：好我知道，電話中不要跟我說 Ｂ：我有帶他去了啦 Ａ：好啦 Ｂ：他現在再跟他講 Ａ：我知道啦我知道啦吼 Ｂ：明天一樣這個時間有沒有 Ａ：好 Ｂ：我我再拿給你這樣啦 Ａ：好 Ｂ：OKOK Ａ：喔好啦，你都沒拉喔你都沒拉嗎 Ｂ：蛤 Ａ：你都沒拉嗎 Ｂ：沒啦我老闆沒拿來啦 Ａ：你都沒拉人回來嗎 Ｂ：蛤 Ａ：沒拉人回來嗎 Ｂ：拉人回來 Ａ：嘿阿 Ｂ：幹我就路上剛遇到茶壺而已，你娘勒他現在又移位置了 Ａ：有喔 Ｂ：哼，好像住在我這附近而已喔 Ａ：嗯 Ｂ：就剛剛去的這個路口，一樣這個牛肉麵的有沒有 Ａ：恩 Ｂ：您中成（音譯）這個宿舍，菜市場這個，牛肉麵再過去這個十字路口 Ａ：嗯 Ｂ：啊他停在十字路口不知道再衝三小，啊他也有看到我 Ａ：你去跟看看 Ｂ：蛤 Ａ：去跟看看 Ｂ：阿你要的東西我有幫你買了啦 Ａ：好你去跟看看，我跟你講他住哪我跟你講啦吼，你只要巡他的機車，粉紅色的安全帽 Ｂ：在這個路口而已啦，在哪一間我就不知道 Ａ：哪一個路口 Ｂ：就牛肉麵在過去有沒有-要去加油站 Ａ：那看到他嗎 Ｂ：蛤 Ａ：那邊我知道啦 Ｂ：就賣牛肉麵的你知道嗎，那條出來 Ａ：牛肉麵來現在是又移了就對了 Ｂ：嘿好像新的，新移的，啊他都停在路邊阿，有空你來我再跟你報啦 Ａ：…（語音不詳）你說要轉進去之前我宿舍後面那條牛肉麵那條嘛 Ｂ：嘿對對 Ａ：轉進去第一個十字路口 Ｂ：對這附近而已 Ａ：右手右手 Ｂ：牛肉麵走有沒有齁 Ａ：你聽我說啦，第一個十字路口右手邊，轉進去，轉進去你看左手邊有一個矮房出租的 Ｂ：左手邊吧 Ａ：左手邊對阿 Ｂ：從牛肉麵來到那個路口右轉，嘿對在那附近而已 Ａ：機車都停在那我知道阿 Ｂ：嘿阿機車都停在那 Ａ：哼 Ｂ：阿我是不知道是哪一間啦，剛剛我要回來的時候 Ａ：…（語音不詳） Ｂ：現在都在那阿，他之前是不是在農會的後面 Ａ：對啦 Ｂ：現在不在那了 Ａ：阿現在…（語音不詳） Ｂ：沒勒一樣在這，就移過來這邊，因為我現在我有租房子租在這阿 Ａ：嗯好啦 Ｂ：改天我跟你報我住在哪一間你就知道了，我住在二樓啦，啊他剛好在這個路口我有遇到啦剛剛我有遇到啦 Ａ：嗯 Ｂ：這樣啊你再 Ａ：認那個粉紅色的，他那也不算安全帽，他那個算人家溜冰再戴的那個阿，騎腳踏車再戴的 Ｂ：你來我再跟你報，一樣在這附近而已 Ａ：好好好 Ｂ：吼，阿不能不能害我喔 Ａ：我知道…（語音不詳） Ｂ：了解，嘿阿嘿阿吼 Ａ：好 Ｂ：我再幫你忙 Ａ：好好好好好 Ｂ：阿你朋友現在再跟他那個阿 Ａ：還沒來喔 Ｂ：我不知道捏，因為我又沒看到進阿（音譯），你說那個是進阿（音譯） Ａ：他們兩個…（語音不詳） Ｂ：啊他那個是豬肉欸 Ａ：我朋友在那齁啦 Ｂ：我要走之前他說要進去找進阿（音譯），進阿不知道住哪一間我不知道啦 Ａ：好啦好啦好好 Ｂ：那是豬肉欸啦 Ａ：好啦 Ｂ：…（語音不詳）叫他豬肉啦 Ａ：好啦好啦 Ｂ：OKOK好   ３ ①108 年6 月13日下午3 時5 分【基地臺位置：雲林縣○○鎮○○里○○路000巷0 號】 Ａ：0000-000000（甲○○） 　　IMEI：000000000000000 　　↑ Ｂ：0000-000000（周家豪） ㈠佐證犯罪事實附表一編號３ ㈡通訊監察譯文出處：警4311號卷第90至91頁 ㈢108 年度聲監字第211 號通訊監察書（警4311號卷第3頁正、反面）   Ａ：喂 Ｂ：喂，我身上有錢了啦 Ａ：多少 Ｂ：一千啦 Ａ：不然你還我啦 Ｂ：要再晚一點啦，因為我今天走進去裡面跟人家吵架阿 Ａ：…跟人家吵架啦 Ｂ：阿我就…才…你阿 Ａ：阿我沒在這…阿 Ｂ：阿等晚一點啦，我去跟我老闆拿，我老闆說要等下班阿 Ａ：你先拿去給那個換…的有沒有 Ｂ：蛤 Ａ：你先拿去給換…那個啦 Ｂ：那個在上班了 Ａ：有喔 Ｂ：黑啦我有就遇到的啦 Ａ：好啦我還是朋友過去我在叫朋友打給你，再拿給你 Ｂ：好，阿… Ａ：好 Ｂ：OK好好好   ②108 年6 月13日下午3 時23分【基地臺位置：雲林縣○○鎮○○里○○路0段000 ○000 號】 Ａ：0000-000000（甲○○） 　　IMEI：000000000000000 　　↑ Ｂ：0000-000000（周家豪）    Ｂ：阿你有沒有叫人打給我 Ａ：知道啦齁你是一直打一直打你是 Ｂ：齁好 Ａ：我就跟你說好了還在   ③108 年6 月13日下午3 時51分【基地臺位置：雲林縣○○鎮○○里○○路0段000 ○000 號】 Ａ：0000-000000（甲○○） 　　IMEI：000000000000000 　　↑ Ｂ：0000-000000（周家豪）    Ａ：喂別再打了啦 Ｂ：沒人打給我阿 Ａ：說我回去會打給你，還是我會叫人打給你，對阿我現在就還沒那個你是，還在等人欸，齁別再打囉，我…會打給你 Ｂ：好 Ａ：好拜託你別再打囉 Ｂ：嗯   ④108 年6 月13日下午4 時55分【基地臺位置：雲林縣○○鎮○○里○○路0段000 ○000 號】 Ａ：0000-000000（甲○○） 　　IMEI：000000000000000 　　↑ Ｂ：0000-000000（周家豪）    Ｂ：喂 Ａ：我在等人來啦，別再打了你是齁 Ｂ：這樣喔，喔 Ａ：… Ｂ：沒啦我怕我會…啦 Ａ：你找你們阿偉你找你們阿偉 Ｂ：我又沒他的電話，他就不給我阿 Ａ：嗯啊你就知道你就自己去找他就好了 Ｂ：沒啦我要找你啦 Ａ：不要啦，不要給你找了啦 Ｂ：蛤 Ａ：不要給你找，你都這樣…不要啦，不要給你找了 Ｂ：好啦拜託欸啦 Ａ：好啦趕快啦，我就等人來，你怎麼一直打 Ｂ：喔 Ａ：好   ⑤108 年6 月13日下午6 時30分【基地臺位置：雲林縣○○鎮○○里○○路0段000 ○000 號】 Ａ：0000-000000（甲○○） 　　IMEI：000000000000000 　　↑ Ｂ：0000-000000（周家豪）    Ｂ：喂 Ａ：好啦在路上了在路上了 Ｂ：蛤 Ａ：在路上了 Ｂ：聽不懂 Ａ：我去…啦 Ｂ：你要來了嗎 Ａ：朋友啦 Ｂ：喔好啦好啦好，馬上打給我喔   ⑥108 年6 月13日下午6 時37分【基地臺位置：雲林縣○○鎮○○里○○路0段000 ○000 號】 Ａ：0000-000000（甲○○） 　　IMEI：000000000000000 　　↑ Ｂ：0000-000000（周家豪）    Ａ：喂 Ｂ：喂，我在農會了 Ａ：你以後都不要打給我啦 Ｂ：蛤 Ａ：你以後都不要打給我啦 Ｂ：阿我在農會啦 Ａ：誰理你，你以後都不要打給我啦 Ｂ：阿你有沒有要來啦 Ａ：我不知道啦   ⑦108 年6 月13日晚上7 時5 分【基地臺位置：雲林縣○○鎮○○里○○路0 段000 ○000 號】 Ａ：0000-000000（甲○○） 　　IMEI：000000000000000 　　↑ Ｂ：0000-000000（周家豪）    Ｂ：喂抱歉抱歉 Ａ：我叫你別再打了 Ｂ：你聽我說，抱歉抱歉 Ａ：不要聽 Ｂ：抱歉啦你別這樣 Ａ：好好等一下人家他會打給你，你別再打了喔 Ｂ：喔好好好 Ａ：你別再打了喔 Ｂ：好好OK   ⑧108 年6 月13日晚上8時許【基地臺位置：雲林縣○○鄉○○村○○路00號】 Ａ：0000-000000（甲○○） 　　IMEI：000000000000000 　　↓ Ｂ：0000-000000（周家豪）    Ｂ：喂 Ａ：機掰喔我叫人打給你…都不接… Ｂ：蛤 Ａ：我叫人打給你怎麼都不給人家接 Ｂ：哪有，你又沒打給我 Ａ：我叫別人打的啦 Ｂ：對阿，他就沒打欸你 Ａ：好啦好啦你掛掉啦掛掉 Ｂ：蛤   ４ ①108 年6 月17日晚上7 時11分【基地臺位置：雲林縣○○鎮○○里○○路0 段000 ○000 號】 Ａ：0000-000000（甲○○） 　　IMEI：000000000000000 　　↑ Ｂ：0000-000000（周家豪） ㈠佐證犯罪事實附表一編號４ ㈡通訊監察譯文出處：警4311號卷第91頁正、反面 ㈢108 年度聲監續字第304 號、108 年度聲監字第260 號通訊監察書（警4311號卷第4 至5 頁反面）   Ｂ：喂 Ａ：嘿 Ｂ：在哪 Ａ：要幹嘛 Ｂ：有在我們這嗎 Ａ：你身上多少錢 Ｂ：1000 Ａ：1000而已，你沒有要多…沒有給我喔 Ｂ：…（語音不詳） Ａ：這樣先還給我500 Ｂ：嘿阿嘿阿 Ａ：吼 Ｂ：嘿阿 Ａ：500 吼好，好啦，阿叫他去啦好 Ｂ：蛤 Ａ：那個那個去啦 Ｂ：蛤 Ａ：等一下他會過去找你啦 Ｂ：好阿好好好   ②108 年6 月17日晚上8 時32分【基地臺位置：雲林縣○○鎮○○里○○路0段000 ○000 號】 Ａ：0000-000000（甲○○） 　　IMEI：000000000000000 　　↑ Ｂ：0000-000000（周家豪）    Ａ：喂 Ｂ：喂收到謝謝 Ａ：啊他剛到而已喔 Ｂ：走了 Ａ：剛走而已喔 Ｂ：嘿嘿 Ａ：剛走而已 Ｂ：嘿阿 Ａ：怎麼去那麼久 Ｂ：他又沒上來來外面而已，他就問我一個問題，嘿要去哪裝，要去麥寮阿 Ａ：裝什麼 Ｂ：那個寫字的筆阿 Ａ：齁 Ｂ：嘿阿 Ａ：他問那個要幹嘛 Ｂ：說看有沒有地方裝這樣阿，這邊就沒有 Ａ：嘿，他問那個要幹嘛 Ｂ：我哪知道他就問我這樣阿 Ａ：嗯 Ｂ：我跟他說沒有啦，要去西藥房Ａ：嗯 Ｂ：啊他就走了 Ａ：嗯 Ｂ：嘿阿嘿阿 Ａ：好 Ｂ：我要有我會打給你，我會跟你講 Ａ：你再問看看 Ｂ：好0K   ５ 108 年1 月25日晚上7 時59分【基地臺位置：雲林縣○○鄉○○村○○段000地號】 Ａ：0000-000000（陳信俞） 　　↑ Ｂ：0000-000000（甲○○） ㈠佐證犯罪事實附表一編號５ ㈡通訊監察譯文出處：他511號卷一第145頁 ㈢108 年度聲監續字第48號通訊監察書（偵5733號卷第72頁正、反面）   Ｂ：魚仔？ Ａ：嘿。 Ｂ：你要回來了嗎？ Ａ：差不多在半個小時。 Ｂ：半小時後才會回來，那我半小時後在過去，再打你。   ６ ①108 年2 月17日下午1 時53分【基地臺位置：雲林縣○○鄉○○村○○段000地號】 Ａ：0000-000000（陳信俞） 　　↑ Ｂ：0000-000000（甲○○） ㈠佐證犯罪事實附表一編號６ ㈡通訊監察譯文出處：他511號卷一第145至146 頁 ㈢108 年度聲監續字第48號通訊監察書（偵5733號卷第72頁正、反面）   Ｂ：現在沒有了喔？ Ａ：蛤？ Ｂ：沒有了喔？ Ａ：黑阿。 Ｂ：改了喔？ Ａ：不是啦，聯絡不到人。 Ｂ：改了就對了啦？ Ａ：沒有啦。 Ｂ：不然你找誰？ Ａ：都沒有啊，我4 天了捏。 Ｂ：4 天，就樹仔（音譯）出事完之後還有找人的阿？ Ａ：有阿，都被人家刁難。 Ｂ：沒辦法啊，我們這邊半個就出到七千了阿，中崙這邊都出到七千了。 Ａ：是一個還是半個？ Ｂ：半個就七千了。 Ａ：黑。 Ｂ：有時有便宜點的，別主的也是都有，別主的有的有正有的沒正。 Ａ：黑。 Ｂ：個好壞不一定，像我昨天拿的那個就不正，現在也是跟別人拿，你聽懂嗎？ Ａ：不然也是先拿兩千來試試看。 Ｂ：蛤？ Ａ：先來兩千塊來玩看看。 Ｂ：今天有做嗎？ Ａ：沒有，看你多久會到宿舍，我馬上到。 Ｂ：我等一下要先去救一個人。 Ａ：喔，不然我們約。 Ｂ：算是昨天吃安眠藥沒辦法開車，說不然會餓死，叫我帶他去吃飯。 Ａ：是喔，不然看幾點啊？ Ｂ：我要下去之前打給你好嗎？ Ａ：好。   ②108 年2 月17日下午2 時11分【基地臺位置：雲林縣○○鄉○○村○○段000地號】 Ａ：0000-000000（陳信俞） 　　↑ Ｂ：0000-000000（甲○○）    Ｂ：不錯啦，我現在在人家這邊，我頭在…（模糊）不用再試了，看你怎樣。 Ａ：聽不懂，你說怎樣？ Ｂ：可以啦，我現在在這邊試啦。 Ａ：沒關係，現在我沒那個多錢，三千而已。 Ｂ：三千喔？ Ａ：黑阿。 Ｂ：我也沒辦法啊，這個硬梆梆，你聽得懂嗎？ Ａ：哈哈哈。 Ｂ：叫他在給我，他不要，你懂嗎？ Ａ：不然你就看看拿三千塊的東西就好啊。 Ｂ：摁，你旁邊沒人嗎，湊一湊這樣比較划算啦，你拿半的是現秤的啦，如果用倒的，我跟他拿，我那天拿三千的，他倒一倒分成三包，給人家剛好，我剛好也不用賺，我還要去倒貼半錢。 Ａ：不然你多久會到？ Ｂ：要到六喔（音譯）。 Ａ：我知道阿，多久會到？ Ｂ：多久喔，如果你趕的話就先來麥寮啦。 Ａ：我人現在就在麥寮阿，我人在山寮阿。 Ｂ：山寮喔，我要出發要走了跟你說。 Ａ：好啊。 Ｂ：你在山寮喔？ Ａ：黑呀。 Ｂ：不然你等一下過來麥寮那個省錢那邊。 Ａ：好啊。 Ｂ：你等一下看到我在跟著走。 Ａ：好。   ③108 年2 月17日下午2 時31分【基地臺位置：雲林縣○○鄉○○村○○路000號】 Ａ：0000-000000（陳信俞） 　　↓ Ｂ：0000-000000（甲○○）    Ａ：你在哪？ Ｂ：省錢阿。 Ａ：靠杯阿，我跟錯車了。 Ｂ：省錢你不知道嗎？ Ａ：我知道啦，我想說他看到我就走了是那台啦。 Ｂ：騎機車捏。 Ａ：喔，這樣不對我跟錯車了，一分鐘到。   ７ 108 年3 月17日上午11時18分【基地臺位置：雲林縣○○鄉○○村○○00000號】 Ａ：0000-000000（陳信俞） 　　↓ Ｂ：0000-000000（甲○○） ㈠佐證犯罪事實附表一編號７ ㈡通訊監察譯文出處：他511號卷一第146至147 頁 ㈢108 年度聲監續字第107 號通訊監察書（原審卷三第71至72頁）   Ａ：你找我？我昨天在睡。 Ｂ：太飽歐？不然怎麼在睡。 Ａ：哈哈哈，工作累阿，就算是仙丹來也沒用。 Ｂ：阿昨天的可以嗎？你用可以，對嗎？ Ａ：不錯啊，我拿給我朋友，我朋友也說可以。 Ｂ：…（模糊）有比較便宜的。 Ａ：要一樣的。 Ｂ：一樣有效，還是不一樣的？ Ａ：一樣有效。 Ｂ：我現在在…（模糊），你…（模糊）整個地上都是監視器有的沒的，有搞這個一定是有效的，沒搞這個就表示直接睡這樣。 Ａ：你…（模糊）下去就對了，阿多少錢？ Ｂ：前天拿半兩回來，如果那個，我等一下過去。 Ａ：沒關係，你先說多少，我才可以準備給你，一個勒？ Ｂ：一個…。 Ａ：前提是要不輸給你上次拿給我的。 Ｂ： 我知道半個就賣一個6 尺（音譯），就一個人賣6 尺（音譯）了。 Ａ：一個？ Ｂ：半個。 Ａ：這樣哪有比較便宜？ Ｂ：8千拉。 Ａ：一個？ Ｂ：嘿，趕著要去拿軟的，就當時要跟他說時，他就開始在用了，樹仔（音譯）之前去跟他拿，他出事後就停一陣子，算說我叫朋友幫我牽起來，要先問他說有沒有開始用了沒，馬上就跑去拿半兩出來了，又不能不跟他拿，樹仔（音譯) 的朋友又不拿出來裝，昨天要上去，結果不夠錢，只能銷一銷，不然怎麼辦，先拿…（模糊）。 Ａ：這算起來你掛保證的齁？ Ｂ：都可以。 Ａ：我信你，你多久會到？ Ｂ：不然愛睏仔（音譯）說，我自己一個也不想吃了。 Ａ：說拿去送人了，阿多久？ Ｂ：看你趕不趕。 Ａ：差不多半個小時到我那好嗎？ Ｂ：你現在在外面？ Ａ：嘿，我先跟你註明一個，好嗎？ Ｂ：好。 Ａ：半個小時後，到我那等。  



附表二：與犯罪事實附表二編號１相關之通訊監察譯文

編號  時      間     通 訊 監 察 譯 文 內 容   備      考  １ ①108 年4 月6 日上午10時8 分【基地臺位置：雲林縣○○鄉○○段000地號】 Ａ：0000-000000（乙○○） 　　↑ Ｂ：0000-000000（陳星光） ㈠佐證犯罪事實附表二編號１ ㈡通訊監察譯文出處：警4311號卷第173 至174 頁 ㈢108 年度聲監字第135 號通訊監察書（他511 號卷一第107 頁正、反面）   Ａ：喂 Ｂ：喂 Ａ：嘿 Ｂ：那種，你現在有空嗎？ Ａ：有阿 Ｂ：沒有啦，因為我昨天，昨天那種，你給我多收1 千，那個我要用的捏。 Ａ：嘿，阿你，你過來阿。 Ｂ：好阿，我一樣去那裡找你。 Ａ：你去… Ｂ：嗯。 Ａ：你去那個農會那。 Ｂ：哪裡的農會我怎麼知道？ Ａ：喔也不用啦，你去那個那個，你們昨天，你們昨天停的前面那邊橋下那。 Ｂ：嘿，不好意思捏齁。 Ａ：好嗎？ Ｂ：好好好。 Ａ：還有，就這樣而已嗎？ Ｂ：我先，先這樣，因為我要，那要繳電費和水錢，要先去繳一繳，嘿阿。 Ａ：喔。 Ｂ：齁，不好意思。你昨天有拿到嗎？ Ａ：但是，阿那個，那個不用講了。 Ｂ：沒有啦，因為真的，因為昨天，真的，我沒騙你啦。我不要講了，見面再講好了。 Ａ：喔。   ②108 年4 月6 日上午11時29分 Ａ：0000-000000（甲○○） 　　↑ Ｂ：0000-000000（陳星光）    【Ａ：甲○○、Ｂ：陳星光】 Ａ：喂 Ｂ：喂，阿我到這裡了捏（咳嗽） Ａ：喔，等一下，他，他回去家裡一下，我要回去馬上來喔 Ｂ：喔喔這樣喔。 Ａ：恩。 Ｂ：這樣不然我去，我我去那種，不是啦因為我昨天拿，就是說，我不是有拿，就是多1 千塊（國語）給他，嘿阿，現在我就是說，不然，不然我這樣好嗎，因為，給我花500 啦，你要退500 給我，我馬上繳一下電費這樣，好嗎？因為我，這樣啦，好嗎？不要說來又。 Ａ：我看一下。 Ｂ：好好，這樣啦。 Ａ：好，好啦。 Ｂ：齁，別說來，來又讓你，讓你，不好意思，好嗎？ Ａ：好好。 Ｂ：好，拜託一下啦，我在這。 Ａ：齁，好。  



附表三：被告甲○○、乙○○共同販賣第一級毒品海洛因及第二
        級毒品甲基安非他命

編號  時      間     通 訊 監 察 譯 文 內 容   備      考  １ ①108 年4 月17日下午5 時9 分【基地臺位置：雲林縣○○鄉○○路00號0 樓頂】 Ａ：0000-000000（乙○○） 　　↓ Ｂ：0000-000000（陳星光） ㈠佐證犯罪事實附表二編號２ ㈡通訊監察譯文出處：警4311號卷第179 至181 頁 ㈢108 年度聲監字第135 號通訊監察書（他511 號卷一第107 頁正、反面）   【Ａ：乙○○、Ｂ：陳星光】 Ｂ：喂。 Ａ：喂喂喂。 Ｂ：你有空嗎？ Ａ：蛤？ Ｂ：你有空嗎？你有空嗎？ Ａ：我現在喔。 Ｂ：嘿阿。 Ａ：我現在有空但是不能太遠。 Ｂ：麥寮阿？係… Ａ：麥寮 Ｂ：麥寮…（模糊）。不然你現在人在哪我，我在臺西啦，我現在過去差不多要再20分鐘到半小時啦。 Ａ：嘿。 Ｂ：你大約抓一下看要約在哪裡。 Ａ：阿就同，阿就同樣去拜拜阿。 Ｂ：好阿好阿好阿。 Ａ：阿你上，上次差的… Ｂ：那我知道，我自己說，我先一樣，先一樣，你先再給我，我就是再先35給你，你一樣先給我一半好嗎？因為我這兩天工作大不剛好啦。 Ａ：他就，他就，我跟你說，我跟你說。 Ｂ：嘿。 Ａ：我們砲哥今天去說。 Ｂ：嘿。 Ａ：東西都漲500 。 Ｂ：喔，好阿。 Ａ：了解嗎？嘿，因為他這次。 Ｂ：好啦好啦。 Ａ：這次，這次他去弄回來的。 Ｂ：好好好，電話中不要說這些啦。 Ａ：也是被人漲價。 Ｂ：你但是你那什麼阿，好啦，你去那邊再講啦，不要在，因為我這次算是半的，我們到那邊再說好嗎？ Ａ：喔好。 Ｂ：我要到再打給你。你差不多，要差不多再多久才到？ Ａ：到那，到廟那裡，拜拜那裡，那個7-11再打給我。 Ｂ：嘿。 Ａ：好嗎？ Ｂ：好阿。 Ａ：好。   ②108 年4 月17日下午5 時11分【基地臺位置：雲林縣○○鄉○○路00號0 樓頂】 Ａ：0000-000000（乙○○） 　　↑ Ｂ：0000-000000（陳星光）    【Ａ：乙○○、Ｂ：陳星光】 Ａ：喂。 Ｂ：喂大仔，你可以順便幫我準備一下工具（臺語音同「雞絲」）嗎？我那種，沒工具了啦，齁。 Ａ：工具？ Ｂ：嘿啦，有辦法嗎？ Ａ：工具今天，我們那天…你叫…那時候…（模糊），還沒來咧。 Ｂ：都沒有喔？ Ａ：嘿阿。 Ｂ：喔好啦好啦好啦，好我知道。   ③108 年4 月17日下午5 時22分【基地臺位置：雲林縣○○鄉○○路00號0 樓頂】 Ａ：0000-000000（甲○○） 　　↑ Ｂ：0000-000000（陳星光）    【Ａ：甲○○、Ｂ：陳星光】 Ｂ：喂，我過橋了喔，齁。 Ａ：好好。   ④108 年4 月17日下午5 時24分【基地臺位置：雲林縣○○鄉○○路00號0 樓頂】 Ａ：0000-000000（乙○○） 　　↑ Ｂ：0000-000000（陳星光）    【Ａ：乙○○、Ｂ：陳星光】 Ａ：喂。 Ｂ：你在哪裡？在上次那裡嗎？ Ａ：嘿啦…去拜拜啦。 Ｂ：我，拜拜喔？喔好好。   ⑤108 年4 月17日下午5 時26分【基地臺位置：雲林縣○○鄉○○路00號0 樓頂】 Ａ：0000-000000（乙○○） 　　↑ Ｂ：0000-000000（陳星光）    【Ａ：乙○○、Ｂ：陳星光】 Ａ：馬上到，不要再打了。 Ｂ：喔你，我以為你在裡面難怪我找不到人，好啦好啦。   ⑥108 年4 月17日下午5 時36分【基地臺位置：雲林縣○○鄉○○路00號0 樓頂】 Ａ：0000-000000（乙○○） 　　↑ Ｂ：0000-000000（陳星光）    【Ａ：乙○○、Ｂ：陳星光】 Ｂ：喂。 Ａ：喂 Ｂ：阿你這，你這有用嗎？有夠重嗎？ Ａ：那，那不是我秤的，那是我們砲哥秤給我的。 Ｂ：什麼阿？ Ａ：阿我，我不知道他秤多重。 Ｂ：這樣有用嗎？ Ａ：阿他說，他說跟之前一樣阿，都沒改阿。 Ｂ：真的沒改還要漲500 ，我要昏倒了我，好啦好啦，沒有啦，是我朋友在說啦。有聽到嗎？ Ａ：他…（模糊）這次真的都漲價了，沒辦法。 Ｂ：好啦好啦好啦。 Ａ：不是我給你漲價的啦。 Ｂ：好啦好啦好啦。   ２ ①108 年4 月14日上午7 時43分【基地臺位置：雲林縣○○鄉○○路00號0 樓頂】 Ａ：0000-000000（甲○○） 　　↑ Ｂ：0000-000000（林幸燈） ㈠佐證犯罪事實附表二編號３ ㈡通訊監察譯文出處：警4311號卷第197 頁正、反面 ㈢108 年度聲監字第135 號通訊監察書（他511 號卷一第107 頁正、反面）   【Ａ：甲○○、Ｂ：林幸燈】 Ａ：喂？ Ｂ：喂。 Ａ：誰？ Ｂ：我之前曾經跟載一隻狗的那個過去，有沒有？ Ａ：嗯。 Ｂ：阿要過哪裡找你？ Ａ：跟哪一隻狗？ Ｂ：蛤？ Ａ：跟哪一隻狗？ Ｂ：阿他現在不知道跑去哪了，也沒看到人了。 Ａ：很久沒在一起了？ Ｂ：對阿。 Ａ：嗯… Ｂ：要一樣去那個… Ａ：嗯…Ｂ：一樣那裡？ Ａ：…（低語，內容無法辨識） Ｂ：蛤？ Ａ：等一下等一下喔。【背景傳來咳嗽聲】 Ａ：喂。 Ｂ：嘿。 Ａ：喂喂喂…你就去…（模糊）好啦好啦好啦… Ｂ：齁，一樣在那邊啦齁。 Ａ：不要不要不要…比較靠近馬路那邊… Ｂ：哪裡？Ａ：再過去，靠近馬路那邊。 Ｂ：比較靠近橋下嗎？ Ａ：嘿啦，比較靠近馬路那邊。 Ｂ：好好好。 Ａ：你多久會到？   ②108 年4 月14日上午7 時55分【基地臺位置：雲林縣○○鄉○○路00號0 樓頂】 Ａ：0000-000000（乙○○） 　　↑ Ｂ：0000-000000（林幸燈）    【Ａ：乙○○、Ｂ：林幸燈】 Ａ：喂？ Ｂ：阿你來了沒？ Ａ：ㄟ…再等一下好不好？ Ｂ：還要多久？ Ａ：還要多久喔…我到那邊差不多…大概半小時內。 Ｂ：齁，還那麼久，你剛才不說。 Ａ：你先…先…先回去坐一下啦。 Ｂ：那我等一下要在哪邊等你？ Ａ：ㄟ…我去力統找你。 Ｂ：蛤？ Ａ：力統那邊找你。 Ｂ：哪裡？ Ａ：力統。 Ｂ：什麼啊？ Ａ：力統超市啦。 Ｂ：力統？力統在哪？ Ａ：橋頭啊。 Ｂ：橋頭哪有力統？ Ａ：就是在菜市場那邊而已。 Ｂ：（咳嗽）菜市場？ Ａ：嘿。 Ｂ：看能不能快一點嗎？（咳嗽） Ａ：好。 Ｂ：齁？ Ａ：好，我盡量，我再打給你。   ③108 年4 月14日上午8 時8 分【基地臺位置：雲林縣○○鄉○○路00號0 樓頂】 Ａ：0000-000000（乙○○） 　　↑ Ｂ：0000-000000（林幸燈）     【Ａ：乙○○、Ｂ：林幸燈】  Ａ：喂。喂？  Ｂ：要來了沒要來了沒？  Ａ：要到了要到了。  Ｂ：蛤？Ａ：要到了。  Ｂ：還要多久？  Ａ：還要大概5分鐘。  Ｂ：你說那間力統…以前123 那間嗎？  Ａ：嗯…旁間是機車店。  Ｂ：對啊…力統嘛，力統超市嘛。  Ａ：嘿，對對對。  Ｂ：對啊，以前123改的啊。  Ａ：喔。那間我不知道什麼改的。  Ｂ：嘿啊。  Ａ：好啊。  Ｂ：我到那邊等你啦。  Ａ：好。   ④108 年4 月14日上午8 時16分【基地臺位置：雲林縣○○鄉○○路00號5 樓頂】 Ａ：0000-000000（乙○○） 　　↑ Ｂ：0000-000000（林幸燈）    Ａ：停紅燈馬上到 Ｂ：喔   ⑤108 年4 月14日上午8 時54分【基地臺位置：雲林縣○○鄉○○段000 地號】 Ａ：0000-000000（乙○○） 　　↓ Ｂ：0000-000000（林幸燈）    【短訊內容】大哥不好意思  我拿錯東西給你了希望你能  讓我換給你   ⑥108 年4 月14日上午9 時20分【基地臺位置：雲林縣○○鄉○○段000 地號】 Ａ：0000-000000（乙○○） 　　↑ Ｂ：0000-000000（林幸燈）    【短訊內容】天過去在補給你好嗎   ⑦108 年4 月14日上午10時17分【基地臺位置：雲林縣○○鄉○○段000 地號】 Ａ：0000-000000（乙○○） 　　↓ Ｂ：0000-000000（林幸燈）    【短訊內容】明天要補給我2000謝謝   ⑧108 年4 月14日上午10時20分【基地臺位置：雲林縣○○鄉○○段000 地號】 Ａ：0000-000000（乙○○） 　　↓ Ｂ：0000-000000（林幸燈）    【短訊內容】小弟叫茶壺   ⑨108 年4 月14日上午10時20分【基地臺位置：雲林縣○○鄉○○段000 地號】 Ａ：0000-000000（乙○○） 　　↓ Ｂ：0000-000000（林幸燈）    【短訊內容】感謝大哥大的配合謝謝